臺灣桃園地方法院刑事判決
109年度金重訴字第2號
公  訴  人  臺灣桃園地方檢察署檢察官
被      告  吳承哲



選任辯護人  袁健峰律師
被      告  張承豪


選任辯護人  江宜蔚律師
被      告  李元斌


指定辯護人  何威儀律師
被      告  黃國安



選任辯護人  城紫菁律師
上列被告因違反銀行法案件，經檢察官提起公訴（107年度偵字
第21264號、第25062號、第26933號、108年度偵字第4693號、偵
字第25949號）及移送併辦（109年度偵字第18608號），本院判
決如下：
    主  文
吳承哲共同犯銀行法第一百二十五條第一項後段之非法辦理國內
外匯兌業務罪，處有期徒刑貳年。緩刑伍年，緩刑期間付保護管
束，並應於緩刑期間內向指定之政府機關、政府機構、行政法人
、社區或其他符合公益目的之機構或團體，提供貳佰肆拾小時之
義務勞務，暨接受法治教育課程伍場次。已繳交之犯罪所得新臺
幣伍拾陸萬元，除應發還被害人或得請求損害賠償之人外，沒收
。
張承豪共同犯銀行法第一百二十五條第一項後段之非法辦理國內
外匯兌業務罪，處有期徒刑貳年。緩刑伍年，緩刑期間付保護管
束，並應於緩刑期間內向指定之政府機關、政府機構、行政法人
、社區或其他符合公益目的之機構或團體，提供貳佰肆拾小時之
義務勞務，暨接受法治教育課程伍場次。扣案如附表二編號１４所
示之物沒收；已繳交之犯罪所得新臺幣貳拾捌萬元，除應發還被
害人或得請求損害賠償之人外，沒收。
李元斌共同犯銀行法第一百二十五條第一項後段之非法辦理國內
外匯兌業務罪，處有期徒刑貳年。已繳交之犯罪所得新臺幣貳拾
壹萬元，除應發還被害人或得請求損害賠償之人外，沒收。
黃國安無罪。
    事  實
一、吳承哲、張承豪及李元斌均明知非經主管機關許可、依銀行
    法辦理設立登記之銀行，不得辦理國內、外匯兌業務，竟與
    真實年籍不詳綽號「LINDA姊」之蔡輝玲(香港人，下稱「LI
    NDA姊」)、劉清文(已歿，另經臺灣桃園地方檢察署檢察官
    以107年度偵字第21264號、第25062號、第26933號、108年
    度偵字第25949號、第4693號為不起訴處分)共同基於非法經
    營國內、外匯兌業務之犯意聯絡，由吳承哲、張承豪、李元
    斌及劉清文自民國107年2月間起至同年8月間止，在址設桃
    園市○○區○○○路0段000號之鴻京電子有限公司與「LINDA姊」
    共同為地下匯兌，其方式為：「LINDA姊」每日在微信群組
    上公告當日各幣別換匯匯率，若有大陸地區、香港等地客戶
    需要以新臺幣支付，則由「LINDA姊」依當日匯率計算，在
    香港收受欲匯兌之客戶委託後，再由李元斌與劉清文依指示
    外出收付現金，若臺灣有客戶需收付美金、人民幣、港幣時
    ，則由吳承哲、張承豪及李元斌以微信通知「LINDA姊」，
    由「LINDA姊」指示其員工以人頭帳戶收付款項等分工方式
    ，參與「LINDA姊」領導之地下匯兌業務。張承豪並於每日
    下班前將當日經手之人民幣、港幣及美金金額總結回報至微
    信群組內，完成當日對帳作業。吳承哲、張承豪、李元斌等
    三人各自按月領取新臺幣(下同)8萬元、4萬元、3萬元之月
    薪，以作為吳承哲、張承豪、李元斌與「LINDA姊」共同從
    事地下匯兌之報酬。吳承哲、張承豪、李元斌、劉清文與「
    LINDA姊」自107年2月迄107年8月間，匯出匯入之匯兌金額
    達31億835萬7,611元（起訴書誤載為31億372萬2,612元，應
    予更正。詳細匯兌經手明細及金額如附表一）。
二、另黃建偉、王正雄、黃尚禮、邱俊榮及吳易霖(下稱黃建偉
    等五人，渠等業於大陸地區遭羈押)在大陸地區綁架李秋棟
    、曾瑞旭，並向家屬要求贖金2,000萬元，為求贖金之匯兌
    無銀行匯款紀錄，遂利用地下匯兌業者匯款至大陸地區，黃
    建偉等五人先透過不知情之大陸地區地下匯兌業者曾文仁聯
    繫不知情之「LINDA姊」，「LINDA姊」再通知不知情的吳承
    哲等3人，嗣由李元斌與劉清文於107年4月20日下午駕駛張
    承豪所有之車牌號碼0000-00號自用小客車，自桃園市○○區○
    ○○路0段000號前往桃園市○○○街000號，拿取2,000萬元贖金
    ，再透過「LINDA姊」之前述地下匯兌管道，將贖款交與黃
    建偉等五人。
三、案經法務部調查局桃園市調查處移送、內政部警政署刑事警
    察局移送、桃園市政府警察局八德分局報請臺灣桃園地方檢
    察署檢察官偵查起訴及移送併辦。
    理  由
甲、有罪部分：
壹、證據能力：
一、按被告以外之人於審判外之陳述，雖不符刑事訴訟法第159
    條之1至之4等4條之規定，而經當事人於審判程序同意作為
    證據，法院審酌該言詞陳述或書面陳述作成時之情況，認為
    適當者，亦得為證據；當事人、代理人或辯護人於法院調查
    證據時，知有刑事訴訟法第159條第1項不得為證據之情形，
    而未於言詞辯論終結前聲明異議者，視為有前項之同意，同
    法第159條之5定有明文。立法意旨在於傳聞證據未經當事人
    之反對詰問予以核實，原則上先予排除。惟若當事人已放棄
    反對詰問權，於審判程序中表明同意該等傳聞證據可作為證
    據；或於言詞辯論終結前未聲明異議，基於尊重當事人對傳
    聞證據之處分權，及證據資料愈豐富，愈有助於真實發見之
    理念，且強化言詞辯論主義，使訴訟程序得以順暢進行，上
    開傳聞證據亦均具有證據能力。經查：本案檢察官、被告吳
    承哲、張承豪、李元斌及渠等辯護人於本院準備程序時，就
    本判決所引用審判外之言詞或書面陳述，均同意將之作為證
    據（109年度金重訴字第2號卷一，下稱金重訴字卷一，第35
    8至359頁），亦未於言詞辯論終結前聲明異議，本院審酌上
    開證據資料製作時之情況，尚無違法取得及證明力明顯過低
    之瑕疵，認以之作為證據應屬適當，且上開各該證據均經本
    院於審判期日依法進行證據之調查、辯論，被告於訴訟上之
    防禦權，已受保障，故上開證據資料均有證據能力。
二、另本院以下所引用之非供述證據，均與本案事實具有自然關
    聯性，且核屬書證、物證性質，又查無事證足認有違背法定
    程序或經偽造、變造所取得等證據排除之情事，復經本院依
    刑事訴訟法第164條、第165條踐行物證、書證之調查程序，
    況公訴人、被告吳承哲、張承豪、李元斌及渠等辯護人對此
    部分之證據能力亦均不爭執，是堪認均有證據能力。
貳、實體部分：
一、認定事實之理由及依據：
　　上開事實業據被告吳承哲、張承豪、李元斌於警詢、偵訊、
    本院訊問、準備程序及審理時均坦承不諱（107年度偵字第2
    5062號卷一，下稱偵字第25062號卷一，第16至19頁背面、
    第20至22頁背面、第157至160頁背面；107年度偵字第21264
    號卷一，下稱偵字第21264號卷一，第60至68頁背面、134至
    136頁背面、138至139頁背面；107年度偵字第21264號卷二
    ，下稱偵字第21264號卷二，第35至39、42至44頁；107年度
    偵字第21264號卷三，下稱偵字第21264號卷三，第1至4頁背
    面、47至52、85至86、151至153頁背面、158至159頁背面；
    107年度偵字第26933號卷一，下稱偵字第26933號卷一，第3
    6至38頁背面；107年度聲羈字第567號卷，下稱聲羈字第567
    號卷，第17至22頁；107年度聲羈字第604號卷，下稱聲羈字
    第604號卷，第10至15頁；107年度聲羈字第496號卷，下稱
    聲羈字第496號卷，第8至10、18至22頁；107年度聲羈字第5
    34號卷，下稱聲羈字第534號卷，第18至19頁；金重訴字卷
    一，第354至357頁；109年度金重訴字第2號卷二，下稱金重
    訴字卷二，第237頁），核與證人劉清文於警詢、偵查中之
    證述、證人袁敏純於警詢中之證述（偵字第21264號卷一，
    第33至36、40至50頁背面、83至87頁背面、104至105頁背面
    、131至133頁）大致相符，復有Etag行車紀錄、內政部警政
    署刑事警察局搜索扣押筆錄、扣押物品目錄表、WeChat對話
    紀錄內容翻拍照片、國道公路警察局刑事警察大隊搜索扣押
    筆錄、扣押物品目錄表、現場照片、刑事警察局偵查第一大
    隊107年9月7日職務報告、內政部警政署刑事警察局107年10
    月2日刑偵一三字第1070092665號函暨數位鑑識報告、What'
    s App群組對話紀錄、門號0000000000號行動電話備忘錄、W
    eChat對話紀錄翻拍照片、經手款項明細、對帳單（偵字第2
    1264號卷一，第8、27至29頁背面、70、72至73、81至82、1
    06至108頁；偵字第21264號卷二，第4、9至21頁；偵字第21
    264號卷三，第5至149頁背面；偵字第25062號卷一，第10至
    13、37至50頁背面；107年度偵字第32157號卷，下稱偵字第
    32157號卷，第11至30頁背面；108年度偵字第4693號卷一，
    下稱偵字第4693號卷一，第4至180頁背面；108年度偵字第4
    693號卷二，下稱偵字第4693號卷二，第1至9頁背面、14至5
    5頁背面）在卷可稽，足認被告吳承哲、張承豪、李元斌前
    開任意性之自白，核與上揭事實相符，應值採信。
二、論罪科刑：
㈠、新舊法比較：
１、按犯罪之實行，學理上有接續犯、繼續犯、集合犯、吸收犯
    、結合犯、連續犯、牽連犯、想像競合犯等分類，前五種為
    實質上一罪，後三者屬裁判上一罪，因實質上一罪僅給予一
    行為一罪之刑罰評價，故其行為之時間認定，當自著手之初
    ，持續至行為終了，並延伸至結果發生為止，倘上揭犯罪時
    間適逢法律修正，跨越新、舊法，而其中部分作為，或結果
    發生，已在新法施行之後，應即適用新規定，不生依刑法第
    2條比較新、舊法而為有利適用之問題（最高法院108年度台
    上字第1179號判決意旨參照）。經查，銀行法第125條第1項
    於107年1月31日修正公布，於同年2月2日施行。原條文「違
    反第29條第1項規定者，處3年以上10年以下有期徒刑，得併
    科新臺幣1千萬元以上2億元以下罰金。『其犯罪所得』達新臺
    幣1億元以上者，處7年以上有期徒刑，得併科新臺幣2千5百
    萬元以上5億元以下罰金」，修正為「違反第29條第1項規定
    者，處3年以上10年以下有期徒刑，得併科新臺幣1千萬元以
    上2億元以下罰金。『其因犯罪獲取之財物或財產上利益』達
    新臺幣1億元以上者，處7年以上有期徒刑，得併科新臺幣2
    千5百萬元以上5億元以下罰金」。而被告吳承哲、張承豪及
    李元斌係於107年2月至同年8月間，非法辦理國內外匯兌業
    務，且係基於集合犯之一行為為之（詳下述），是渠等行為
    已有部分在新法施行之後，揆諸前開說明，自應逕行適用新
    法，而無新舊法比較之問題。至於銀行法再於108年4月17日
    修正公布、同年月19日施行，但該次修正僅係將同條第2項
    「經營『銀行』間資金移轉帳務清算之金融資訊服務事業，未
    經主管機關許可，而擅自營業者，依前項規定處罰」，修正
    為「經營『金融機構』間資金移轉帳務清算之金融資訊服務事
    業，未經主管機關許可，而擅自營業者，依前項規定處罰」
    ，與本案所涉之罪名無關，尚無新舊法比較之問題，併此指
    明。
２、又按犯銀行法第125條、第125條之2或第125條之3之罪，在偵
    查中自白，如有犯罪所得並自動繳交全部所得財物者，減輕
    其刑；並因而查獲其他正犯或共犯者，減輕其刑至二分之一
    ，修正前銀行法第125條之4第2項定有明文。嗣銀行法於107
    年1月31日修正公布，同年2月2日施行，該規定修正為「犯
    第125條、第125條之2或第125條之3之罪，在偵查中自白，
    如自動繳交全部犯罪所得者，減輕其刑；並因而查獲其他正
    犯或共犯者，減輕其刑至二分之一。」，亦即將「如有犯罪
    所得並自動繳交全部所得財物者」修正為「如自動繳交全部
    犯罪所得者」，其立法理由略以：原第1項及第2項所定「如
    有犯罪所得並自動繳交全部所得財物」之減輕或免除刑罰規
    定，無涉構成犯罪事實，非屬不法構成要件，性質上為「刑
    罰裁量規則」。基於刑事立法政策一貫性，其「犯罪所得」
    之範圍，為與刑法第38條之1第4項所定沒收之「犯罪所得」
    範圍一致，以達所宣示「任何人都不得保有犯罪所得」之立
    法目的，爰配合刑法沒收新制之犯罪所得範圍酌作文字修正
    。是修正前銀行法第125條之4之「犯罪所得」之內涵與修正
    後「犯罪所得」之範圍應屬相同，難認有行為後法律變更之
    情形，且因被告吳承哲、張承豪及李元斌之行為已有部分在
    新法施行之後，業如前述，揆諸前開說明，自應逕行適用修
    正後即現行銀行法第125條之4第2項規定。
㈡、論罪：　　
１、罪名：
⑴、按銀行法上所謂「匯兌業務」，係指行為人不經由現金之輸
    送，而藉與在他地之分支機構或特定人間之資金清算，為其
    客戶辦理異地間款項之收付，以清理客戶與第三人間債權債
    務關係或完成資金轉移之行為，是凡從事異地間寄款、領款
    之行為，或如行為人接受客戶匯入之款項，在他地完成資金
    之轉移或債權債務之清理者，無論是否賺有匯差，亦不論於
    國內或國外為此行為，均符合銀行法該條項「匯兌業務」之
    規定，即與非法辦理匯兌業務行為之構成要件相當（最高法
    院99年度台上字第7380號、95年度台上第5910號判決意旨參
    照）。再者，資金、款項皆得為匯兌業務之客體，本無法定
    貨幣或外國貨幣等之限制，是人民幣雖非我中華民國所承認
    之法定貨幣，但卻為中國大陸地區內部所定之具流通性貨幣
    ，則人民幣係屬資金、款項，亦迨無疑。另如行為人接受客
    戶匯入之款項，已在他地完成資金之轉移或債權債務之清理
    者，即與非法辦理匯兌業務行為之構成要件相當，不以詳列
    各筆匯入款於何時、何地由何人以何方式兌領為必要（最高
    法院99年度台上字第7380號判決意旨參照）。查被告吳承哲
    、張承豪、李元斌與真實姓名、年籍不詳，綽號「LINDA姊
    」之成年人，未經主管機關許可經營銀行業務，然卻對外收
    付款，自非單純媒合有匯兌需求之消費者進行交換，係實際
    上並有經手金流，而具有代收支付、保管資金之實質經營銀
    行業務行為，核與銀行法對於此類對於保管不特定多數人之
    大額資金，因涉及資金保管運用方式及相關支付準備要求，
    而需受主管機關高度監管並屬特許行業之規範本旨相符，自
    屬未經許可辦理國內外匯兌業務。
⑵、又按銀行法第125條第1項之罪，在類型上係違反專業經營特
    許業務之犯罪，屬於特別行政刑法，其後段將「犯罪獲取之
    財物或財產上利益達新臺幣一億元以上者」，資為非法經營
    銀行業務之加重處罰條件，無非係基於違法辦理收受存款、
    受託經理信託資金、公眾財產或辦理國內外匯兌業務所收受
    之款項或吸收之資金規模達一億元以上者，因「犯罪所得愈
    高，對社會金融秩序之危害影響愈大」所為之立法評價。本
    條項後段所稱「犯罪獲取之財物或財產上利益」（修正前為
    「犯罪所得」），就違法吸金而言，係指犯罪行為人參與違
    法吸收之資金總額而言，即令犯罪行為人負有依約返還本息
    之義務，亦不得用以扣除，始符立法本旨。至於同法第136
    條之1關於「犯罪所得」（修正前為「犯罪所得財物或財產
    上利益」）財物之沒收，所以規定「除應發還被害人或得請
    求損害賠償之人外，沒收之」，乃側重在剝奪犯罪行為人從
    犯罪中取得並保有所有權之財物，有將之強制收歸國家所有
    ，使其無法享受犯罪之成果，故得為沒收之「犯罪所得」財
    物，必須是別無他人對於該物得以主張法律上之權利者，始
    足語焉。細繹兩者「犯罪獲取之財物或財產上利益」、「犯
    罪所得」之規定，概念個別。此見解就以其他非法方法經營
    銀行業務者當然同有適用。是銀行法第125條第1項前段之非
    法辦理銀行國內外匯兌業務罪，就上開條項後段之「犯罪獲
    取之財物或財產上利益」之計算，應以行為人對外經辦所收
    取之全部金額或財產上之利益為其範圍，方足以反映非法經
    營銀行業務之真正規模，並達該法加重處罰重大犯罪規模之
    立法目的；而同法第136條之1所稱之「犯罪所得」，側重於
    各該犯罪行為人自己因參與實行犯罪實際所取得之財物或財
    產上利益之剝奪；前者，屬於加重處罰之構成要件，後者，
    為不法利得之沒收範圍，二者概念個別、立法目的既不相同
    ，解釋上自無須一致，始符立法本旨（最高法院108年度台
    上字第98號判決意旨參照）。經查，被告吳承哲、張承豪及
    李元斌未得主管機關許可，非法經營如事實所載之地下通匯
    之業務，且經手匯兌款項之總數已逾1億元，是被告吳承哲
    、張承豪及李元斌均係違反銀行法第29條第1項之非銀行不
    得辦理國內外匯兌業務之規定，且其因犯罪獲取之財物或財
    產上利益已達1億元以上，即應依同法第125條第1項後段論
    處，參酌前揭說明，辯護人所執被告吳承哲、張承豪及李元
    斌所犯僅為銀行法第125條第1項前段之罪名，自非有據，且
    辯護人所執最高法院108年度台上大字4349號裁定內容係有
    關證券交易法之法律適用疑義，顯然核非本案被告吳承哲、
    張承豪及李元斌所涉犯之銀行法，兩者自不相同，尚難逕予
    比附援引。至起訴意旨及移送併辦意旨固認被告吳承哲、張
    承豪及李元斌均係犯銀行法第125條第1項前段之罪；然本案
    被告吳承哲、張承豪、李元斌經手匯兌款項之總數已逾1億
    元，是上開起訴意旨及移送併辦意旨容有未洽，惟二者基本
    社會事實同一，且經公訴檢察官當庭更正，使被告及其辯護
    人就此有辯論之機會，當無礙被告防禦權之行使，爰依法變
    更起訴法條。
２、共同正犯：
　　被告吳承哲、張承豪、李元斌、劉清文與真實姓名、年籍不
    詳，綽號「LINDA姊」之成年人就上開犯行間，具有犯意聯
    絡及行為分擔，均應論以共同正犯。
３、集合犯：
　　次按刑事法若干犯罪行為態樣，本質上原具有反覆、延續實
    行之特徵，立法時既予以特別歸類，定為犯罪構成要件之行
    為要素，則行為人基於同一之犯意，在密切接近之一定時、
    地持續實行之複數行為，倘依社會通念，於客觀上認為符合
    一個反覆、延續性之行為觀念者，於刑法評價上，即應僅成
    立一罪，俾免有重複評價、刑度超過罪責與不法內涵之疑慮
    ，學理上所稱「集合犯」之職業性、營業性或收集性等具有
    重複特質之犯罪均屬之，例如經營、從事業務、收集、販賣
    、製造、散布等行為概念者。而銀行法第29條第1項規定所
    稱「辦理國內外匯兌業務」之行為，其本質上屬持續實行之
    複數行為，具備反覆、延續之行為特徵，應評價為實質上一
    罪之集合犯。經查，被告吳承哲、張承豪、李元斌於107年2
    月間至同年7月間之期間內，基於單一犯意，先後多次非法
    辦理國內外匯兌業務行為，依一般社會客觀通念，屬反覆、
    延續性之行為，揆諸前揭說明，應分別論以集合犯之實質上
    一罪。　　　　
㈢、刑之減輕事由：
１、銀行法第125條之4第2項前段之適用：
⑴、犯第125條、第125條之2或第125條之3之罪，在偵查中自白，
    如自動繳交全部犯罪所得者，減輕其刑；並因而查獲其他正
    犯或共犯者，減輕其刑至二分之一。銀行法第125條之4定有
    明文，是被告在偵查中自白，如自動繳交全部犯罪所得者，
    減輕其刑。其修正理由謂：「…爰配合刑法沒收新制之犯罪
    所得範圍酌作文字修正」，足見該規定旨在鼓勵犯罪行為人
    勇於自新，以節省司法資源，並及時自動繳交全部犯罪所得
    以適時賠償受害人。是被告必須於偵查中自白，並於「最後
    事實審言詞辯論終結前」自動繳交全部犯罪所得或賠償全部
    被害人，而毋庸宣告沒收犯罪所得時，始有上開減刑規定之
    適用（最高法院109年度台上字第7號、107年度台上字第249
    1號判決意旨參照）。又按銀行法第125條之4第2項前段規定
    ，所謂在偵查中「自白」，係指被告對於自己犯罪事實之全
    部或攸關犯罪構成要件之主要部分，在偵查中向有偵（調）
    查犯罪職權之公務員為坦白供述而言，亦即以所承認之全部
    或主要犯罪事實，在實體法上已合於犯罪構成要件之形式為
    已足，不以自承所犯罪名為必要（最高法院109年度台上字
    第1491號判決意旨參照）。
⑵、查被告吳承哲、張承豪、李元斌於偵查中均坦承犯行（偵字
    第25062號卷一，第157至160頁背面；偵字第21264號卷一，
    第134至136頁背面、第138至139頁背面），且已於本院言詞
    辯論終結前皆繳其取得之犯罪所得，有本院自行收納款項收
    據（金重訴字卷一，第413、541至545頁）可憑，是被告吳
    承哲、張承豪及李元斌俱得依銀行法第125條之4第2項前段
    規定減輕其刑。　
２、刑法第59條之適用：
⑴、按刑法第59條規定犯罪之情狀可憫恕者，得酌量減輕其刑，
    其所謂「犯罪之情狀」，與同法第57條規定科刑時應審酌之
    一切情狀，並非有截然不同之領域，於裁判上酌減其刑時，
    應就犯罪一切情狀（包括第57條所列舉之10款事項），予以
    全盤考量，審酌其犯罪有無可憫恕之事由（即有無特殊之原
    因與環境，在客觀上足以引起一般同情，以及宣告法定或處
    斷低度刑，是否猶嫌過重等等）以為判斷（最高法院100年
    度台上字第3301號、100年度台上字第2855號判決意旨參照
    ）。次按銀行法第125條第1項前、後段之非法辦理國內外匯
    兌業務罪之法定刑分別為「3年以上10年以下有期徒刑，得
    併科1千萬元以上2億元以下罰金」、「7年以上有期徒刑，
    得併科2,500萬元以上5億元以下罰金」，考其立法緣由及立
    法意旨，之所以設較重之法定刑，無非係社會游資氾濫，以
    驚人高利吸收民間游資之投資公司大幅增加，業務發展甚為
    迅速，其規模甚至不亞於地區性合作社及中小企業銀行，投
    資公司以高利向社會不特定之多數人收受款項或吸收資金，
    給予憑證，約定返還本金或高利之行為，不僅造成銀行存款
    之流失，更造成各投資公司於高利率之壓力下，趨於從事炒
    作股票、外匯、房地產等投機性活動，經營風險偏高，一旦
    經濟不景氣或一時週轉不靈，即有釀成金融風暴之可能，且
    該等投資公司並非銀行，既未依法計繳存款準備金，其資金
    運用，亦不在銀行法約束之列，如允許一般投資公司向社會
    大眾收受存款，一旦失敗，甚至惡性倒閉，廣大存款人之利
    益必難獲得確保，並可能造成社會大眾財產上之損失，而衍
    生諸多社會問題，亦損害國家正常之經濟及資金活動，故該
    條重罰之目的在於藉由嚴懲地下投資公司以杜絕銀行法第29
    條所稱之非銀行經營「收受存款」或「受託經理信託資金」
    。至於辦理「國內外匯兌業務」，雖亦同為該條所規範，然
    非銀行辦理國內外匯兌，僅係違反政府匯兌管制之禁令，影
    響正常之金融秩序及政府對於資金之管制，對於一般社會大
    眾之財產並未造成重大影響。從而「國內外匯兌業務」與「
    收受存款」、「受託經理信託資金」固同列為銀行法第125
    條所處罰之行為，然其不法內涵、侵害法益之範圍及大小均
    非可等同視之。況同為非法辦理國內外匯兌業務之人，其原
    因動機不一，犯罪情節未必盡同，所造成危害社會之程度自
    屬有異，法律科處此類犯罪，所設之法定最低本刑卻相同，
    不可謂不重。於此情形，倘依其情狀處以較輕之有期徒刑，
    即足以懲儆，並可達防衛社會之目的者，自非不可依客觀之
    犯行與主觀之惡性二者加以考量其情狀，是否有可憫恕之處
    ，適用刑法第59條之規定酌量減輕其刑，期使個案裁判之量
    刑，能斟酌至當，符合比例原則。　　　　
⑵、查被告吳承哲、張承豪及李元斌所犯銀行法第125條第1項後
    段之法定刑為「7年以上有期徒刑，得併科2,500萬元以上5
    億元以下罰金」，其等非法辦理之匯兌業務，固然金額非寡
    ，危害金融秩序，然對於他人之財產並未造成直接影響，是
    其等犯罪之情狀，客觀上足以引起一般同情而顯可憫恕，倘
    對被告吳承哲、張承豪及李元斌科以依銀行法第125條之4第
    2項前段減輕其刑後之法定最低度刑，仍達有期徒刑3年6月
    ，依其等犯罪情節，仍嫌過重，爰就被告吳承哲、張承豪及
    李元斌，均依刑法第59條規定減輕其刑，並依刑法第70條規
    定遞減之。
㈣、累犯不予加重：
　　被告李元斌前：⑴、因毒品案件，經臺灣高雄地方法院以105
    年度簡字第1196號判決處有期徒刑3月確定；⑵、因毒品案件
    ，經臺灣橋頭地方法院以105年度簡字第3780號判決處有期
    徒刑6月確定；前開⑴、⑵之罪刑，再經臺灣橋頭地方法院以1
    06年度聲字第114號裁定定應行有期徒刑8月，於106年12月4
    日因縮刑期滿徒刑行完畢，此有臺灣高等法院被告前案紀錄
    表在卷可稽，其於前開有期徒刑執行完畢後，5年內故意再
    犯本件有期徒刑以上之罪，為累犯，又參諸司法院釋字第77
    5號解釋意旨，審酌被告上開前案，罪質與本件迥異，二者
    不法關聯性甚微，且起訴書亦未記載被告之前案與本件間究
    具有何關聯，而可據以認定被告有特別惡性及對刑罰反應力
    薄弱之具體事由，復衡酌被告之犯罪情節，倘若一概加重法
    定最低本刑，將致生被告所受之刑罰超過其於本案所應負擔
    之罪責，對其人身自由不免造成過苛之侵害，為避免發生罪
    刑不相當之情形，就本件個案，爰不依上開規定加重其刑，
    併予指明。
㈤、量刑審酌：
　　爰審酌被告吳承哲、張承豪及李元斌明知非銀行不得辦理國
    內外匯兌業務，仍為本案犯行，且匯兌往來金額非微，致政
    府無法對兩岸資金往來為有效控管，危害國家金融政策之推
    行及妨害我國金融匯款之交易秩序，所為實不可取，惟念及
    渠等坦承犯行，態度尚可，復兼衡被告吳承哲、張承豪、李
    元斌犯罪之動機、手段、智識程度、家庭經濟狀況、素行、
    所生危害等一切情狀，各量處如主文所示之刑，以資懲儆。
㈥、緩刑宣告及緩刑負擔：
　　末按刑法第74條第1項規定：「受2年以下有期徒刑、拘役或
    罰金之宣告，而有下列情形之一，認以暫不執行為適當者，
    得宣告2年以上5年以下之緩刑，其期間自裁判確定之日起算
    ：一、未曾因故意犯罪受有期徒刑以上刑之宣告者。二、前
    因故意犯罪受有期徒刑以上刑之宣告，執行完畢或赦免後，
    5年以內未曾因故意犯罪受有期徒刑以上刑之宣告者。查，
    被告吳承哲前因竊盜案件，經本院判處有期徒刑4月，嗣於1
    00年11月29日執行完畢，嗣後迄今已逾5年未曾因故意犯罪
    受有期徒刑以上刑之宣告，另被告張承豪前未曾因故意犯罪
    受有期徒刑以上刑之宣告，此有臺灣高等法院被告前案紀錄
    表附卷可查，其等因一時失慮，致罹刑章，然犯後均已坦承
    犯行，已如前述，足徵其等對於上開犯行悉有悔意，本院綜
    合上情，認其等歷此偵查及審理之教訓，應能知所警惕，是
    對其等宣告之刑均以暫不執行為適當，爰依刑法第74條第1
    項第1款之規定，對被告吳承哲、張承豪宣告緩刑5年，以勵
    自新。又為期於緩刑期間內，能深知戒惕，並從中記取教訓
    ，以導正其等法治觀念，認有命被告應向檢察官指定之政府
    機關、政府機構、行政法人、社區或其他符合公益目的之機
    構或團體，提供240小時之義務勞務，另應參加法治教育5場
    次，再依刑法第93條第1項第2款規定，諭知被告於緩刑期間
    內付保護管束。倘其未遵循本院所諭知如主文所示緩刑期間
    之負擔，情節重大，足認原宣告之緩刑難收其預期效果，而
    有執行刑罰之必要者，依刑事訴訟法第476條及刑法第75條
    之1第1項第4款之規定，檢察官得向本院聲請撤銷上開緩刑
    之宣告，併予敘明。至被告李元斌前：⑴、因毒品案件，經
    臺灣高雄地方法院以105年度簡字第1196號判決處有期徒刑3
    月確定；⑵、因毒品案件，經臺灣橋頭地方法院以105年度簡
    字第3780號判決處有期徒刑6月確定；前開⑴、⑵之罪刑，再
    經臺灣橋頭地方法院以106年度聲字第114號裁定定應行有期
    徒刑8月，於106年12月4日因縮行期滿徒刑行完畢，已如前
    述，是被告李元斌前已因故意犯罪受有期徒刑之宣告，且執
    行完畢尚未逾5年，自不符合刑法第74條第1項第2款緩刑宣
    告要件，無從宣告緩刑，併予指明。
三、沒收：
㈠、供犯罪所用之物：　　　　　　
１、按刑法上責任共同原則，係指共同實行犯罪行為之人，在合
    同意思範圍以內，各自分擔犯罪行為之一部，相互利用他人
    之行為，以達其共同犯罪之目的者，即應對於全部所發生之
    結果共同負責。亦即責任共同原則僅在處理共同犯罪參與關
    係中責任之認定，與犯罪工具物之沒收重在犯罪預防並遏止
    犯罪，以及犯罪所得之沒收旨在澈底剝奪犯罪利得以根絕犯
    罪誘因，係屬兩事。又沒收固為刑罰與保安處分以外之獨立
    法律效果，但沒收人民財產使之歸屬國庫，係對憲法所保障
    人民財產基本權之限制，性質上為國家對人民之刑事處分，
    對人民基本權之干預程度，並不亞於刑罰，原則上仍應恪遵
    罪責原則，並應權衡審酌比例原則，尤以沒收之結果，與有
    關共同正犯所應受之非難相較，自不能過當。從而，共同正
    犯間關於犯罪所得、犯罪工具物應如何沒收，仍須本於罪責
    原則，並非一律須負連帶責任；況且應沒收物已扣案者，本
    無重複沒收之疑慮，更無對各共同正犯諭知連帶沒收或重複
    諭知之必要，否則即科以超過其罪責之不利責任。因之，本
    院往昔採連帶沒收共同正犯犯罪所得，及就共同正犯間犯罪
    工具物必須重複諭知之相關見解，自不再援用，應改為共同
    正犯間之犯罪所得應就各人實際分受所得部分而為沒收及追
    徵；而犯罪工具物須屬被告所有，或被告有事實上之處分權
    者，始得在該被告罪刑項下併予諭知沒收。至於非所有權人
    ，又無共同處分權之共同正犯，自無庸在其罪刑項下諭知沒
    收或連帶沒收及追徵（最高法院108 年台上字第1001號刑事
    判決意旨參照）。　　　　　　
２、經查：扣案如附表二編號１４所示之物，係被告張承豪所有，
    供作聯絡地下匯兌使用，業據被告張承豪供述在卷（偵字第
    21264號卷一，第63 頁），則上開物品自屬被告張承豪為本
    案犯罪使用之物，應於被告張承豪所犯罪刑項下，依刑法第
    38條第2 項前段規定宣告沒收。
㈡、犯罪所得：　　　　　　　　　　　　　　　　　　
１、按「犯本法之罪，犯罪所得屬犯罪行為人或其以外之自然人
    、法人或非法人團體因刑法第38條之1第2項所列情形取得者
    ，除應發還被害人或得請求損害賠償之人外，沒收之」，為
    銀行法第136條之1所明定。再非法辦理國內外匯兌業務之犯
    罪模式，通常乃係行為人利用匯款、收款兩端之銀行帳戶，
    按與客戶商定之匯率，對客戶直接進行不同貨幣之匯率結算
    ，行為人則從中賺取匯率差額、管理費、手續費或其他名目
    之報酬等。於此情形下，匯款人（即客戶，下同，略）僅藉
    由匯兌業者（即行為人，下同，略）於異地進行付款，匯兌
    業者經手之款項，僅有短暫支配之事實，不論多寡，均經由
    一收一付而結清，匯款人並無將該匯款交付匯兌業者從事資
    本利得或財務操作以投資獲利之意，匯兌業者通常並未取得
    該匯付款項之事實上處分權，遑論經由一收一付結清後，該
    匯付款項之實際支配者係約定匯付之第三人，益徵匯兌業者
    並未取得該匯付款項之事實上處分地位。從而，銀行法第13
    6條之1所稱應沒收之「犯罪所得」，在非法辦理國內外匯兌
    業務犯罪類型，應係行為人從事非法匯兌業務所收取且實際
    支配之匯率差額、管理費、手續費或其他名目之報酬等不法
    利得，並應在「總額原則」下，不予扣除行為人從事非法匯
    兌之營運成本，例如人事費用等，以澈底剝奪犯罪所得，根
    絕犯罪誘因。至於非法匯兌業者所經手之匯付款項，則尚非
    在銀行法第136條之1所稱應沒收之「犯罪所得」之列。
２、經查：被告吳承哲、張承豪及李元斌等三人辦理上揭地下匯
    兌時，渠等獲得之犯罪所得分別係：被告吳承哲獲得56萬元
    、被告張承豪獲得28萬元、被告李元斌獲得21萬元，而被告
    吳承哲、張承豪及李元斌均已主動繳交其犯罪所得，亦如前
    述，然因被告吳承哲、張承豪及李元斌等人所為非法辦理國
    內外匯兌業務，依現存卷證資料，等所收受之款項中有部分
    來自被害人李秋棟、曾瑞旭因另案遭人勒贖而受害之款項，
    故可能有應發還被害人之情形，爰參照前揭說明，是就被告
    吳承哲、張承豪及李元斌之扣案之犯罪所得 ，依銀行法第1
    36條之1之規定宣告沒收，並在所諭知之主文中依前條規定
    附加「除應發還被害人或得請求損害賠償之人外」之條件，
    以臻完備。
㈢、不予沒收之物品：
    扣案如附表二編號１至１３、１５至３９所示之物，均與本案被告
    吳承哲張承豪及李元斌之犯行均無涉，無庸宣告沒收。
乙、無罪部分：
壹、公訴意旨略以：被告黃國安、同案被告吳承哲、張承豪、李
    元斌(下稱同案被告吳承哲等三人，渠等所涉違反銀行法犯
    行，業經本院諭知有罪，業如前述)均明知非經主管機關許
    可、依銀行法辦理設立登記之銀行，不得辦理國內、外匯兌
    業務，竟與真實年籍不詳綽號「LINDA姊」之蔡輝玲(香港人
    ，下稱「LINDA姊」)共同基於非法經營國內、外匯兌業務之
    犯意聯絡，同案被告吳承哲等三人自107年2月間起至107年8
    月間止，在桃園市○○區○○○路0段000號鴻京電子有限公司，
    另被告黃國安則自不詳時間起，透過同案被告吳承哲介紹，
    在不特定處所，配合「LINDA姊」從事地下匯兌，其方式為
    ：「LINDA姊」每日在微信群組上公告當日各幣別換匯匯率
    ，若有大陸地區、香港等地客戶需要以新臺幣支付，則由「
    LINDA姊」依當日匯率計算，在香港收受欲匯兌之客戶委託
    後，再由同案被告李元斌與劉清文(已歿，另為不起訴處分)
    依指示外出收付現金，若臺灣有客戶需收付美金、人民幣、
    港幣時，則由同案被告吳承哲、張承豪及李元斌以微信通知
    「LINDA姊」，由「LINDA姊」指示其員工以人頭帳戶收付款
    項等分工方式，參與「LINDA姊」領導之地下匯兌業務。同
    案被告張承豪並於每日下班前將當日經手之人民幣、港幣及
    美金金額總結回報至微信群組內，完成當日對帳作業。同案
    被告吳承哲、張承豪、李元斌等三人各自按月領取新臺幣(
    下同)8萬元、4萬元、3萬元之月薪，以作為同案被告吳承哲
    等三人與「LINDA姊」共同從事地下匯兌之報酬，被告黃國
    安則抽取地下匯兌款項總額的千分之1為報酬。同案被告吳
    承哲等三人、「LINDA姊」與被告黃國安等人自107年2月迄1
    07年8月間，匯出匯入之匯兌金額達31億372萬2,612元。另
    黃建偉、王正雄、黃尚禮、邱俊榮及吳易霖(下稱黃建偉等
    五人，渠等業於大陸地區遭羈押)在大陸地區綁架李秋棟、
    曾瑞旭，並向家屬要求贖金2,000萬元，為求贖金之匯兌無
    銀行匯款紀錄，遂利用地下匯兌業者匯款至大陸地區，黃建
    偉等5人先透過不知情之大陸地區地下匯兌業者曾文仁聯繫
    不知情之「LINDA姊」，「LINDA姊」再通知不知情的同案被
    告吳承哲等三人，嗣由同案被告李元斌與劉清文於107年4月
    20日下午駕駛同案被告張承豪所有之車牌號碼0000-00號自
    用小客車，自桃園市○○區○○○路0段000號前往桃園市○○○街00
    0號，拿取2,000萬元贖金，再透過「LINDA姊」之地下匯兌
    管道，將贖款交與黃建偉等五人。因認被告黃國安所為，係
    犯銀行法第29條第1項非銀行辦理國內外匯兌業務，應依銀
    行法第125條第1項前段論處等語。
貳、按犯罪事實應依證據認定之，無證據不得認定犯罪事實；不
    能證明被告犯罪者，應諭知無罪之判決，刑事訴訟法第154
    條第2項、第301條第1項分別定有明文。又事實之認定，應
    憑證據，如未能發現相當證據，或證據不足以證明，自不能
    以推測或擬制之方法，為裁判基礎；認定不利於被告之事實
    ，須依積極證據，苟積極證據不足為不利於被告事實之認定
    時，即應為有利於被告之認定；認定犯罪事實所憑之證據，
    雖不以直接證據為限，間接證據亦包括在內；然而無論直接
    或間接證據，其為訴訟上之證明，須於通常一般之人均不致
    有所懷疑，而得確信其為真實之程度者，始得據為有罪之認
    定，倘其證明尚未達到此一程度，而有合理之懷疑存在，致
    使事實審法院無從形成有罪之確信，根據「罪證有疑，利歸
    被告」之證據法則，即應由事實審法院為諭知被告無罪之判
    決（最高法院40年台上字第86號、30年上字第816號、76年
    台上字第4986號判例參照）。而刑事訴訟法第161條第1項規
    定：檢察官就被告犯罪事實，應負舉證責任，並指出證明之
    方法。因此，檢察官對於起訴之犯罪事實，應負提出證據及
    說服之實質舉證責任。倘其所提出之證據，不足為被告有罪
    之積極證明，或其闡明之證明方法，無從說服法官以形成被
    告有罪之心證，基於無罪推定之原則，自應為被告無罪判決
    之諭知（最高法院92年台上字第128號判例參照）。
參、公訴意旨認被告黃國安涉有上開犯嫌，無非以證人即同案被
    告吳承哲、張承豪及李元斌於警詢、偵查、本院準備程序及
    審理中之供述、證人劉清文於警詢、偵查中之證述、被告黃
    國安於警詢、偵查中之供述、微信對話擷圖、What's APP 
    群組對話紀錄、公路監理電子閘門資料、E-tag行車紀錄器
    畫面、監視器錄影畫面、經手款項明細等件為其主要論據。
肆、訊據被告黃國安固坦承有與LINDA姊從事地下匯兌等情，惟
    堅詞否認有何違反銀行法之犯行，辯稱：我是LINDA姊做地
    下匯兌之客戶，並沒有與被告吳承哲、張承豪、李元斌共同
    從事地下匯兌等語。 
伍、經查：
一、參酌證人即同案被告吳承哲、張承豪、李元斌之歷次證述，
    分別為：
㈠、證人吳承哲於警詢中證稱：我與張承豪都是跟「LINDA姊」工
    作，薪水是由「LINDA姊」直接發出，我們有成立網路通訊
    軟體wechat群組，大約5至7個，每個群組約有3至7人不等，
    由「LINDA姊」發號施令，指示我們將相關匯款資料傳送到
    特定群組内，經該特定群組確認無誤後，再將該資料傳送至
    回「LINDA姊」指定的群組確認等語（偵字第25062號卷一，
    第16至20頁背面；偵字第21264號卷三，第49至52頁），次
    於偵查中證稱：我跟張承豪是跟「LINDA姊」一起做事，薪
    水都是「LINDA姊」付的，我只有幫LINDA姊做地下匯兌，黃
    國安是我的朋友，他不是我們的老闆，我們做的事情就是每
    天依據「LINDA姊」之指示向某人收取現金，再依據「LINDA
    姊」的指示把錢交給某人，如果是收取臺幣的話，是如此沒
    錯。但大部分不是收臺幣，「LINDA姊」把匯款完的資料給
    我們，我們再把資料轉給對方，「LINDA姊」有好幾個依據
    客戶區分的群組，例如有人要從人民幣換匯成港幣，我們就
    會提供人民幣帳戶，請他把人民幣存入該帳戶内，對方存入
    人民幣之後，我們會通知「LINDA姊」，由「LINDA姊」轉港
    幣到該人提供之帳戶內，現金由李元斌去拿，我小舅劉清文
    也會幫忙，但劉清文現在已經沒有再做，我沒有幫忙拿錢，
    但如果對方來公司拿錢，我會幫忙交付現金給對方，黃國安
    是台商沒有參與本件，之前有做過地下匯兌，但是在本件沒
    有等語（偵字第25062號卷一，第157至160頁背面；偵字第2
    1264號卷三，第85至86、158至159頁背面），復於本院訊問
    時證稱：因為「LINDA姊」的客戶有保密的需求，所以我們
    會先將群組內客戶所提供的帳戶資料先依照幣別分類後再傳
    送到另外一個群組，讓「LINDA姊」的員工可以因此做幣別
    兌換之作業，「LINDA姊」的員工做好以後，會把相關的資
    料（水單）再傳送到群組中，我們再將這些資料交給對應的
    客戶，在臺灣除了我以外，張承豪、李元斌也是在做匯兌業
    務等語（聲羈字第567號卷，第17至22頁；聲羈字第604號卷
    ，第10至15頁），再於本院審理時具結證稱：我所參加的從
    事地下匯兌的組織，就我所知，「LINDA姊」在香港、澳門
    、中國大陸都有公司，在臺灣的共犯除了我還有張承豪、李
    元斌，而黃國安應該算是「LINDA姊」的客戶，他有要請我
    們幫他換錢，我再報給「LINDA姊」，所以我就把他認定是
    客戶等語（金重訴字卷一，第524至530頁）。
㈡、證人張承豪於警詢時證稱：我們匯兌公司有從事國際貿易的
    貨款，有人民幣、美金等外幣與臺幣的兌換，我們公司都是
    找「LINDA姊」，她算是我們匯兌公司幕後出資的老闆。我
    只知道她有香港及大陸的身分，但是真實年籍我不知道。我
    的工作主要就是如果「LINDA姊」有國際貿易要用到臺幣，
    我這邊就負責臺灣用臺幣去支付，如果是境外香港、大陸要
    用到當地貨幣要支付，就會由「LINDA姊」負責處理，主要
    是要減低外匯成本，我的薪水是「LINDA姊」支付的，我的
    同事李元斌、劉清文的薪水也都是，李元斌也是聽「LINDA
    姊」的指示，把外務收到的款項做分配，交給何人或存到何
    帳戶，吳承哲則是公司中最早認識「LINDA姊」，也有帶我
    們到香港認識「LINDA姊」，我們都聽從「LINDA姊」的指示
    辦事等語（偵字第21264號卷一，第60至68頁背面；偵字第2
    6933號卷一，第36至38頁背面），於偵查中證稱：我主要負
    責與香港的LINDA姐及臺灣客戶傳遞訊息，吳承哲管公司人
    事調度、薪水發放等，其他事情不太管，李元斌負責外務，
    收付現金，我負責傳遞訊息及對帳，吳承哲負責介紹我們進
    地下通匯的工作，黃國安不是我們公司的人，他是我們的客
    戶之一等語（偵字第21264號卷一，第134至136頁背面；偵
    字第21264號卷三，第151至153頁背面），再於本院審理時
    具結證稱：黃國安是客戶，我所參加地下匯兌的組織中，共
    犯有吳承哲、李元斌，就是我們三個在做這件事情，我們地
    下匯兌的組織是聽LINDA姊的指揮等語（金重訴字卷一，第5
    31至536頁）。
㈢、證人李元斌於警詢中證稱：我們做地下通匯的辦公場所是在
    鴻京公司的2樓辦公室，有我、張承豪、吳承哲、劉清文，
    我負責收取客戶的新臺幣，帶回公司清點，清點完後就直接
    把新臺幣交給張承豪，我是外務，張承豪是會計，負責記帳
    ，是他交付薪資給我，吳承哲我不清楚工作内容，我是聽命
    張承豪，張承豪比較清楚公司的分工情形等語（偵字第2126
    4號卷二，第35至39頁），次於偵查中證稱：我有做地下通
    匯，張承豪與「LINDA姊」對帳，我的工作就是收、付新臺
    幣，黃國安是客戶等語（偵字第21264號卷二，第42至44頁
    ），再於本院準備程序時證稱：另外，我也會依張承豪的指
    示，將公司的新臺幣現金帶出去交給客戶，所以我平常很少
    在辦公室，只有要吃飯、交錢的時候才會回去，都是張承豪
    叫我去外面收錢，他都是用What's App或是微信通訊軟體傳
    訊息給我，叫我去收錢，我要去收錢時，張承豪會給我1張1
    00元鈔票，並以那張100元鈔票號碼作為信號，拍照給客戶
    ，我遇到客戶時，我會將那張鈔票拿給客戶看，客戶確認鈔
    票號碼後，才會把現金交給我帶回公司等語（金重訴字卷一
    ，第228至229頁）。復於本院審理時具結證稱：我所參加的
    地下匯兌組織中，共犯有吳承哲、張承豪、「LINDA姊」，
    主要是聽「LINDA姊」的比較多，畢竟貨幣都是在她那邊，
    我個人認知黃國安是一個客戶等語（金重訴字卷一，第536
    至538頁）
㈣、觀諸證人吳承哲、張承豪、李元斌前開證述，與渠等一同進
    行地下匯兌之共犯尚有「LINDA姊」及劉清文，而被告黃國
    安則係渠等從事地下匯兌之客戶，是起訴意旨認被告黃國安
    有與同案被告吳承哲、張承豪、李元斌等三人及「LINDA姊
    」共同為本案地下匯兌，應非有據。
二、次之，觀諸被告黃國安於警詢中供稱：「LINDA姊」是我做
    匯兌的老闆，是吳承哲介紹我跟她聯繫的，我有與客戶以網
    路通訊軟體WeChat聯絡，大約有10餘個大陸客戶，假設客戶
    告知我有美金要兒換成人民幣，我就通知客戶將美金匯入10
    萬元至「LINDA姊」指定的帳戶内，再由「LINDA姊」將換算
    過的人民幣額匯入客戶指定的帳戶内，至於帳戶是屬於那個
    國家則不一定，如遇到大陸客戶要匯款進台灣的銀行帳號，
    一樣是由「LINDA姊」指定特定的人去匯款，匯率是依照「L
    INDA姊」指示，我從事匯兌，個人可以抽千分之一作為獲利
    等語（偵字第21264號卷二，第80至88頁背面），次於偵查
    中供陳：我在做服務台商的地下通匯，有外幣的話，就是找
    「LINDA姊」換錢，匯率由「LINDA姊」告訴我，再由客戶將
    款項轉帳至「LINDA姊」提供之帳戶，「LINDA姊」再將兌換
    的款項轉至客戶的帳戶内，我的利潤是拿千分之一等語（偵
    字第21264號卷二，第89至91頁背面），復於本院準備程序
    供稱：如果有台商需要匯兌，台商會先找我問匯率，我打電
    話給吳承哲問他現在匯率多少，我再跟台商報價，吳承哲會
    給我人民幣的帳戶，我叫台商將十萬元人民幣匯到吳承哲指
    定人民幣的帳戶，台商會再給我匯入台幣的帳號，我再將台
    幣的帳號給吳承哲，吳承哲在確認人民幣的帳戶有收到款項
    ，吳承哲會把人民幣匯入台商台幣的帳戶。而「LINDA姊」
    是吳承哲出事後，我才跟「LINDA姊」聯繫，因為我當時有
    外幣要跟她匯兌，吳承哲被檢調機關有進行地下匯兌的情況
    ，他請我幫忙找曾文仁跟檢調單位說明，他當時才給我「LI
    NDA姊」電話，吳承哲說他出事不做了，如果我有外幣要匯
    兌的情況我才找「LINDA姊」，我跟「LINDA姊」是透過微信
    聯繫。假設我有客戶要把人民幣換成美金，我會先問「LIND
    A姊」匯率，我再跟客戶報價，如果客戶同意的話，我就請
    客戶提供人民幣帳戶，「LINDA姊」就會提供美金帳戶，由
    客戶先匯人民幣，「LINDA姊」收到人民幣會將人民幣匯入
    美金帳戶，我是先和吳承哲用上面方式換匯，吳承哲出事之
    後，再與「LINDA姊」用上面的方式換匯，我可以從中抽傭
    ，傭金金額是以該次換匯幣別金額千分之一做為計算，我承
    認我有做地下匯兌，但是沒有跟吳承哲、張承豪、李元斌做
    地下匯兌等語（金重訴字卷一，第273至274頁），參酌被告
    黃國安歷次供述，前後大致相符，其係接獲客戶有地下匯兌
    之需求時，再與「LINDA姊」聯繫進行匯兌事宜，則自客觀
    上觀察，被告黃國安實則應係「LINDA姊」從事地下匯兌之
    客戶，另依證人即同案被告張承豪於警詢時證稱：我每天會
    跟「松」回報當天幫他收付的匯兌款項，「松」就是黃國安
    等語（偵字第21264號卷三，第97頁背面），且於被告張承
    豪之行動電話中所查獲之地下匯兌紀錄中，亦有與「松」之
    對帳紀錄（偵字第21264號卷三，第146至148頁）可佐，更
    可認被告黃國安應是被告張承豪從事地下匯兌之客戶，又依
    被告黃國安所自承其從事地下匯兌之利潤計算是以抽成計算
    ，核與同案被告吳承哲、張承豪、李元斌等人是領取固定薪
    資迥異，亦可認被告黃國安並非受雇於「LINDA姊」而與同
    案被告吳承哲、張承豪及李元斌共同為本件地下匯兌犯行。
    綜上所述，被告黃國安應是接獲客戶有地下匯兌需求時，再
    向「LINDA姊」所屬之共犯集團（即同案被告吳承哲、張承
    豪、李元斌等人）詢問匯率並進行為客戶地下匯兌，而再從
    中抽取依定成數之利潤等節，應可認定，則被告黃國安既為
    「LINDA姊」之客戶，自非與同案被告吳承哲、張承豪及李
    元斌共同為本件地下匯兌之共同正犯，是起訴意旨所認被告
    黃國安有共同為本案之犯行，自非有理。
陸、綜上所述，本件公訴人所提出之證據，尚不足以證明被告黃
    國安確有其所指之犯行，亦乏其他具體事證以為佐證，尚不
    足使本院達於通常一般人均不致有所懷疑之程度，致未能形
    成被告有罪之確信，依罪證有疑利於被告及刑事犯罪須採嚴
    格證明之證據法則，即不得遽為不利被告黃國安之認定。是
    被告黃國安本件之犯罪自屬不能證明，依法應為無罪之諭知
    。
丙、職權告發部分：
　　按公務員因執行職務知有犯罪嫌疑者，應為告發，刑事訴訟
    法第241條定有明文。查本件被告黃國安有從事地下匯兌，
    且其匯兌之對象即為其個人之客戶與「LINDA姊」之間乙節
    ，業經被告黃國安自承在卷，並有相關事證在卷可稽【詳前
    開乙、伍部分之說明】，是被告黃國安另涉有銀行法第125
    條第1項之犯罪嫌疑，而本院既因執行職務知悉其涉有犯罪
    嫌疑，爰依刑事訴訟法第241條之規定，依職權告發，移由
    臺灣桃園地方檢察署檢察官另行偵查處理，併此敘明。
據上論斷，應依刑事訴訟法第299條第1項前段、第300條、第301
條第1項，銀行法第29條第1項、第125條第1項後段、第125條之4
第2項前段、第136條之1，刑法第11條、第28條、第59條、第74
條第1項第1款、第2款、第74條第2項第5款、第8款、第93條第1
項第2款、第38條第2項前段，判決如主文。
本案經檢察官吳宗憲提起公訴，檢察官鄭皓文移送併辦，檢察官
林奕瑋到庭執行職務。
中　　華　　民　　國　　111 　年　　3 　　月　　10　　日
                  刑事第十七庭審判長法  官  張明道
                                    法  官  李思緯
                                    法  官  張英尉
以上正本證明與原本無異。
如不服本判決應於收受判決後20日內向本院提出上訴書狀，並應
敘述具體理由。其未敘述上訴理由者，應於上訴期間屆滿後20日
內向本院補提理由書(均須按他造當事人之人數附繕本)「切勿逕
送上級法院」。 
     　　　　　　　　　　　　　　　書記官　李芝菁　　　
中　　華　　民　　國　　111 　年　　3 　　月　　10　　日
附表一：
編號 日期 幣別  經手金額   折合新臺幣   備註  資料來源 名稱 B公司      1 107年7月1日 人民幣       2,000,000.00            9,000,000.00  　 張承豪手機圖片（B公司統計表）（偵字第4693號卷二，第20頁） 2 107年7月2日 人民幣       3,800,000.00           17,100,000.00  　 張承豪手機圖片（B公司統計表）（偵字第4693號卷二，第20頁） 3 107年7月4日 人民幣       8,621,724.00           38,797,758.00  　 張承豪手機圖片（B公司統計表）（偵字第4693號卷二，第20頁） 4 107年7月5日 人民幣       4,970,561.00              22,367,525  　 張承豪手機圖片（B公司統計表）（偵字第4693號卷二，第20頁） 5 107年7月6日 人民幣       5,595,336.00           25,179,012.00  　 張承豪手機圖片（B公司統計表）（偵字第4693號卷二，第20頁） 6 107年7月8日 人民幣       2,500,000.00           11,250,000.00  　 張承豪手機圖片（B公司統計表）（偵字第4693號卷二，第20頁） 7 107年7月9日 人民幣       5,979,468.00           26,907,606.00  　 張承豪手機圖片（B公司統計表）（偵字第4693號卷二，第20頁） 8 107年7月10日 人民幣       1,000,000.00            4,500,000.00  　 張承豪手機圖片（B公司統計表）（偵字第4693號卷二，第20頁） 9 107年7月10日 人民幣       2,000,000.00            9,000,000.00  　 張承豪手機圖片（B公司統計表）（偵字第4693號卷二，第20頁） 10 107年7月13日 人民幣       2,000,000.00            9,000,000.00  　 張承豪手機圖片（B公司統計表）（偵字第4693號卷二，第20頁） 11 107年7月16日 人民幣       1,800,000.00            8,100,000.00  　 張承豪手機圖片（B公司統計表）（偵字第4693號卷二，第20頁） 12 107年7月19日 人民幣       4,000,000.00           18,000,000.00  　 張承豪手機圖片（B公司統計表）（偵字第4693號卷二，第20頁） 13 107年7月20日 人民幣       2,678,180.00           12,051,810.00  　 張承豪手機圖片（B公司統計表）（偵字第4693號卷二，第20頁） 14 107年7月21日 人民幣       3,000,000.00           13,500,000.00  　 張承豪手機圖片（B公司統計表）（偵字第4693號卷二，第20頁） 15 107年7月24日 人民幣       2,100,000.00            9,450,000.00  　 張承豪手機圖片（B公司統計表）（偵字第4693號卷二，第20頁） 16 107年7月26日 人民幣       3,500,000.00           15,750,000.00  　 張承豪手機圖片（B公司統計表）（偵字第4693號卷二，第20頁） 17 107年7月27日 人民幣         900,000.00            4,050,000.00  　 張承豪手機圖片（B公司統計表）（偵字第4693號卷二，第20頁） 18 107年7月30日 人民幣       4,000,000.00           18,000,000.00  　 張承豪手機圖片（B公司統計表）（偵字第4693號卷二，第20頁） 19 107年7月31日 人民幣       3,300,000.00           14,850,000.00  　   張承豪手機圖片（B公司統計表）（偵字第4693號卷二，第20頁） 小計總額  　                                              286,853,711元（個位數以下四捨五入）     名稱 C公司      1 107年6月20日 港幣      10,000,000.00           40,000,000.00  　 張承豪手機圖片（C公司統計表）（偵字第4693號卷二，第23頁） 2 107年6月21日 美金       2,000,000.00           60,000,000.00  　 張承豪手機圖片（C公司統計表）（偵字第4693號卷二，第23頁） 3 107年6月22日 美金       1,000,000.00           30,000,000.00  　 張承豪手機圖片（C公司統計表）（偵字第4693號卷二，第23頁） 4 107年6月26日 美金       1,000,000.00           30,000,000.00  　 張承豪手機圖片（C公司統計表）（偵字第4693號卷二，第23頁） 5 107年6月27日 美金       1,000,000.00           30,000,000.00  　 張承豪手機圖片（C公司統計表）（偵字第4693號卷二，第23頁） 6 107年7月3日 人民幣       2,000,000.00            9,000,000.00  　 張承豪手機圖片（C公司統計表）（偵字第4693號卷二，第23頁） 7 107年7月9日 美金       1,499,770.00           44,993,100.00  　 張承豪手機圖片（C公司統計表）（偵字第4693號卷二，第23頁） 8 107年7月10日 人民幣       5,290,000.00           23,805,000.00  　 張承豪手機圖片（C公司統計表）（偵字第4693號卷二，第23頁） 9 107年7月12日 美金         500,000.00           15,000,000.00  　 張承豪手機圖片（C公司統計表）（偵字第4693號卷二，第23頁） 10 107年7月12日 美金         999,854.48           29,995,634.40  　 張承豪手機圖片（C公司統計表）（偵字第4693號卷二，第23頁） 11 107年7月17日 港幣       9,828,507.00           39,314,028.00  　 張承豪手機圖片（C公司統計表）（偵字第4693號卷二，第23頁） 12 107年7月24日 美金         600,000.00           18,000,000.00  　 張承豪手機圖片（C公司統計表）（偵字第4693號卷二，第23頁） 13 107年7月25日 人民幣       1,649,000.00            7,420,500.00  　   張承豪手機圖片（C公司統計表）（偵字第4693號卷二，第23頁） 小計金額                                                  377,528,262元（個位數以下四捨五入）     名稱 太陽城專案      1 107年6月25日 港幣       2,364,066.00            9,456,264.00  　 張承豪手機圖片（太陽城1）（偵字第4693號卷二，第26頁） 2 107年7月20日 港幣       4,000,000.00           16,000,000.00  　 張承豪手機圖片（太陽城2）（偵字第4693號卷二，第27頁） 3 107年7月22日 港幣       6,000,000.00           24,000,000.00  　 張承豪手機圖片（太陽城3）（偵字第4693號卷二，第26頁背面） 4 107年7月23日 港幣       8,600,000.00           34,400,000.00  　 張承豪手機圖片（太陽城3）（偵字第4693號卷二，第26頁背面） 5 107年7月24至27日 人民幣      33,040,000.00          148,680,000.00  　 張承豪手機圖片（太陽城4）（偵字第4693號卷二，第27頁背面） 6 107年7月30日 人民幣       9,742,528.00           43,841,376.00  　 張承豪手機圖片（太陽城5）（偵字第4693號卷二，第28頁） 7 107年7月31日 人民幣       5,041,638.00           22,687,371.00  　 張承豪手機圖片（太陽城5）（偵字第4693號卷二，第28頁） 8 107年8月1日 人民幣      13,669,951.00           61,514,779.50  　 張承豪手機圖片（太陽城5）（偵字第4693號卷二，第28頁） 9 107年8月2日 人民幣       3,594,928.00           16,177,176.00  　 張承豪手機圖片（太陽城5）（偵字第4693號卷二，第28頁） 10 107年8月2日 人民幣       7,020,000.00           31,590,000.00  　 張承豪手機圖片（太陽城5）（偵字第4693號卷二，第28頁） 　小計金額  　                                               408,346,967元（個位數以下四捨五入）     名稱 巴菲特      1 107年7月5日 新臺幣       4,530,000.00            4,530,000.00  扣100萬草換台*4.53 張承豪手機圖片（巴菲特1）（偵字第4693號卷二，第30頁） 2 107年7月6日 新臺幣         733,963.00              733,963.00  （代匯7288美、16804美）*30.465 張承豪手機圖片（巴菲特2）（偵字第4693號卷二，第34頁） 3 107年7月6日 新臺幣       1,816,000.00            1,816,000.00  （聲興入60草-匯出100萬草）*4.54 張承豪手機圖片（巴菲特2）（偵字第4693號卷二，第34頁） 4 107年7月6日 新臺幣       4,540,000.00            4,540,000.00  今收 張承豪手機圖片（巴菲特2）（偵字第4693號卷二，第34頁） 5 107年7月8日 新臺幣      17,600,000.00           17,600,000.00  扣除 張承豪手機圖片（巴菲特3）（偵字第4693號卷二，第30頁背面） 6 107年7月8日 新臺幣       9,100,000.00            9,100,000.00  200草*4.55 張承豪手機圖片（巴菲特3）（偵字第4693號卷二，第30頁背面） 7 107年7月9日 新臺幣      12,118,000.00           12,118,000.00  今出40美*30.295 張承豪手機圖片（巴菲特4）（偵字第4693號卷二，第34頁背面） 8 107年7月9日 人民幣       1,950,000.00            8,775,000.00  聲平入 張承豪手機圖片（巴菲特4）（偵字第4693號卷二，第34頁背面） 9 107年7月9日 人民幣       1,530,000.00            6,885,000.00  匯出50萬、368473、431527、230000 張承豪手機圖片（巴菲特4）（偵字第4693號卷二，第34頁背面） 10 107年7月11日 新臺幣         681,000.00              681,000.00  今收 張承豪手機圖片（巴菲特5）（偵字第4693號卷二，第31頁） 11 107年7月16日 人民幣         900,000.00            4,050,000.00  7/15共入 張承豪手機圖片（巴菲特6）（偵字第4693號卷二，第35頁） 12 107年7月16日 人民幣         197,582.00              889,119.00  7/15匯出 張承豪手機圖片（巴菲特6）（偵字第4693號卷二，第35頁） 13 107年7月16日 人民幣       5,100,000.00           22,950,000.00  7/16入民生 張承豪手機圖片（巴菲特6）（偵字第4693號卷二，第35頁） 14 107年7月16日 人民幣         526,210.00            2,367,945.00  7/16入民生 張承豪手機圖片（巴菲特6）（偵字第4693號卷二，第35頁） 15 107年7月17日 新臺幣         581,100.00              581,100.00  代匯19056美*30.49 張承豪手機圖片（巴菲特7）（偵字第4693號卷二，第31頁背面） 16 107年7月17日 新臺幣      11,107,000.00           11,107,000.00  代送（文西） 張承豪手機圖片（巴菲特7）（偵字第4693號卷二，第31頁背面） 17 107年7月17日 新臺幣      15,000,000.00           15,000,000.00  收（中壢交流道） 張承豪手機圖片（巴菲特7）（偵字第4693號卷二，第31頁背面） 18 107年7月18日 人民幣       5,600,000.00           25,200,000.00  匯出300W、50W、50W、50W、50W、60W 張承豪手機圖片（巴菲特8）（偵字第4693號卷二，第35頁背面） 19 107年7月20日 新臺幣          51,990.00               51,990.00  要給爆米花 張承豪手機圖片（巴菲特9）（偵字第4693號卷二，第32頁） 20 107年7月24日 新臺幣          14,300.00               14,300.00  要給爆米花 張承豪手機圖片（巴菲特10）（偵字第4693號卷二，第36頁） 21 107年7月24日 新臺幣         220,500.00              220,500.00  上海草現315換台 張承豪手機圖片（巴菲特10）（偵字第4693號卷二，第36頁） 22 107年7月26日 新臺幣       4,334,600.00            4,334,600.00  代送（台北） 張承豪手機圖片（巴菲特11）（偵字第4693號卷二，第32頁背面） 23 107年7月27日 新臺幣          20,000.00               20,000.00  B公司7/1草台短缺2W 張承豪手機圖片（巴菲特12）（偵字第4693號卷二，第36頁背面） 24 107年7月27日 新臺幣      30,180,631.00           30,180,631.00  0000000草台互換*4.51 張承豪手機圖片（巴菲特12）（偵字第4693號卷二，第36頁背面） 25 107年7月27日 新臺幣      30,000,000.00           30,000,000.00  送台中3000W 張承豪手機圖片（巴菲特12）（偵字第4693號卷二，第36頁背面） 26 107年7月30日 新臺幣       9,000,000.00            9,000,000.00  7/29   200萬草台互換*4.5 張承豪手機圖片（巴菲特13）（偵字第4693號卷二，第33頁） 27 107年7月30日 新臺幣       1,303,850.00            1,303,850.00  29.3萬草台互換*4.45 張承豪手機圖片（巴菲特13）（偵字第4693號卷二，第33頁） 28 107年7月30日 新臺幣         892,000.00              892,000.00  20萬草台互換*4.46 張承豪手機圖片（巴菲特13）（偵字第4693號卷二，第33頁） 29 107年7月31日 新臺幣       6,735,000.00            6,735,000.00  150萬草台互換*4.49 張承豪手機圖片（巴菲特14）（偵字第4693號卷二，第37頁） 小計金額                                                  231,676,998元（個位數以下四捨五入）     名稱 佳哥      1 107年7月5日 人民幣       1,170,649.00            5,267,920.50  聲平匯100W、36166、48019、86464 張承豪手機圖片（佳哥1）（偵字第4693號卷二，第39頁） 2 107年7月5日 人民幣       2,228,528.00           10,028,376.00  今出324656、40萬、192023、275344、100萬、36505 張承豪手機圖片（佳哥1）（偵字第4693號卷二，第39頁） 3 107年7月6日 新臺幣      12,166,000.00           12,166,000.00  40美台互換*30.415 張承豪手機圖片（佳哥2）（偵字第4693號卷二，第43頁） 4 107年7月6日 人民幣         200,000.00              900,000.00  匯出 張承豪手機圖片（佳哥2）（偵字第4693號卷二，第43頁） 5 107年7月9日 新臺幣       6,000,000.00            6,000,000.00  今代送長江 張承豪手機圖片（佳哥3）（偵字第4693號卷二，第39頁背面） 6 107年7月9日 人民幣          50,000.00              225,000.00  匯出 張承豪手機圖片（佳哥3）（偵字第4693號卷二，第39頁背面） 7 107年7月10日 人民幣          50,000.00              225,000.00  匯出 張承豪手機圖片（佳哥4）（偵字第4693號卷二，第43頁背面） 8 107年7月11日 人民幣       2,657,363.00           11,958,133.50  今出 張承豪手機圖片（佳哥5）（偵字第4693號卷二，第40頁） 9 107年7月11日 人民幣       2,150,000.00            9,675,000.00  B公司 張承豪手機圖片（佳哥5）（偵字第4693號卷二，第40頁） 10 107年7月16日 人民幣         949,560.00            4,273,020.00  今出6萬、50萬、244500、145060 張承豪手機圖片（佳哥6）（偵字第4693號卷二，第44頁） 11 107年7月17日 人民幣       1,705,850.00            7,676,325.00  聲平匯入163350、0000000、500000 張承豪手機圖片（佳哥7）（偵字第4693號卷二，第40頁背面） 12 107年7月18日 人民幣       2,200,000.00            9,900,000.00  匯出20W、50W、50W、50W、50W 張承豪手機圖片（佳哥8）（偵字第4693號卷二，第44頁背面） 13 107年7月18日 人民幣          70,000.00              315,000.00  聲興入 張承豪手機圖片（佳哥8）（偵字第4693號卷二，第44頁背面） 14 107年7月19日 人民幣       2,262,160.00           10,179,720.00  聲平共入 張承豪手機圖片（佳哥9）（偵字第4693號卷二，第41頁） 15 107年7月20日 新臺幣         910,000.00              910,000.00  20萬草台互換*4.55 張承豪手機圖片（佳哥10）（偵字第4693號卷二，第45頁） 16 107年7月20日 新臺幣       5,000,000.00            5,000,000.00  代付劉董 張承豪手機圖片（佳哥10）（偵字第4693號卷二，第45頁） 17 107年7月20日 人民幣         140,000.00              630,000.00  昨晚匯出 張承豪手機圖片（佳哥10）（偵字第4693號卷二，第45頁） 18 107年7月20日 人民幣       2,000,000.00            9,000,000.00  共匯出 張承豪手機圖片（佳哥10）（偵字第4693號卷二，第45頁） 19 107年7月23日 新臺幣       2,000,000.00            2,000,000.00  週日代收（西門町） 張承豪手機圖片（佳哥11）（偵字第4693號卷二，第41頁背面） 20 107年7月23日 人民幣          18,500.00               83,250.00  匯出（周六） 張承豪手機圖片（佳哥11）（偵字第4693號卷二，第41頁背面） 21 107年7月26日 人民幣         100,000.00              450,000.00  匯出 張承豪手機圖片（佳哥12）（偵字第4693號卷二，第45頁背面） 22 107年7月26日 人民幣          57,000.00              256,500.00  聲平入 張承豪手機圖片（佳哥12）（偵字第4693號卷二，第45頁背面） 23 107年7月27日 人民幣          70,000.00              315,000.00  聲平入 張承豪手機圖片（佳哥13）（偵字第4693號卷二，第42頁） 24 107年8月1日 人民幣          43,100.00              193,950.00  聲興入 張承豪手機圖片（佳哥14）（偵字第4693號卷二，第46頁） 25 107年8月1日 人民幣       2,400,000.00           10,800,000.00  嬌平入 張承豪手機圖片（佳哥14）（偵字第4693號卷二，第46頁） 26 107年8月1日 人民幣         193,000.00              868,500.00  M組共出 張承豪手機圖片（佳哥14）（偵字第4693號卷二，第46頁） 27 107年8月2日 新臺幣       1,338,000.00            1,338,000.00  30W草台互換*4.46 張承豪手機圖片（佳哥15）（偵字第4693號卷二，第46頁） 28 107年8月2日 人民幣         100,000.00              450,000.00  M組匯出 張承豪手機圖片（佳哥15）（偵字第4693號卷二，第46頁） 29 107年8月2日 人民幣       1,905,534.00            8,574,903.00  嬌平入 張承豪手機圖片（佳哥15）（偵字第4693號卷二，第46頁） 小計金額                                                  129,659,598元（個位數以下四捨五入）     名稱 松      1 107年6月25日 新臺幣       3,300,000.00            3,300,000.00  今收 張承豪手機圖片（松1）（偵字第4693號卷二，第48頁） 2 107年6月25日 新臺幣       1,500,000.00            1,500,000.00  代收 張承豪手機圖片（松1）（偵字第4693號卷二，第48頁） 3 107年6月25日 新臺幣       1,611,750.00            1,611,750.00  代收 張承豪手機圖片（松1）（偵字第4693號卷二，第48頁） 4 107年6月26日 新臺幣       3,467,874.00            3,467,874.00  今台草互換756352*4.585 張承豪手機圖片（松2）（偵字第4693號卷二，第48頁） 5 107年6月29日 新臺幣       2,285,000.00            2,285,000.00  今草台互換50萬草*4.57 張承豪手機圖片（松3）（偵字第4693號卷二，第51頁） 6 107年6月29日 新臺幣         303,905.00              303,905.00  今給1W美*6.65*4.57 張承豪手機圖片（松3）（偵字第4693號卷二，第51頁） 7 107年6月29日 人民幣         500,000.00            2,250,000.00  今購入 張承豪手機圖片（松3）（偵字第4693號卷二，第51頁） 8 107年7月4日 人民幣         863,200.00            3,884,400.00  今13萬美換草*6.64 張承豪手機圖片（松4）（偵字第4693號卷二，第48頁背面） 9 107年7月4日 人民幣         315,000.00            1,417,500.00  今出 張承豪手機圖片（松4）（偵字第4693號卷二，第48頁背面） 10 107年7月4日 人民幣         430,300.00            1,936,350.00  今出 張承豪手機圖片（松4）（偵字第4693號卷二，第48頁背面） 11 107年7月4日 人民幣          90,461.00              407,074.50  今出 張承豪手機圖片（松4）（偵字第4693號卷二，第48頁背面） 12 107年7月5日 人民幣         398,700.00            1,794,150.00  6萬美換草*6.645 張承豪手機圖片（松5）（偵字第4693號卷二，第51頁背面） 13 107年7月5日 人民幣         397,200.00            1,787,400.00  代匯 張承豪手機圖片（松5）（偵字第4693號卷二，第51頁背面） 14 107年7月5日 人民幣         100,000.00              450,000.00  代匯 張承豪手機圖片（松5）（偵字第4693號卷二，第51頁背面） 15 107年7月16日 人民幣         300,210.00            1,350,945.00  351328港草互換*0.8545 張承豪手機圖片（松6）（偵字第4693號卷二，第49頁） 16 107年7月16日 人民幣         134,000.00              603,000.00  2萬美草互換*6.7 張承豪手機圖片（松6）（偵字第4693號卷二，第49頁） 17 107年7月16日 人民幣          67,300.00              302,850.00  1萬美草互換*6.73 張承豪手機圖片（松6）（偵字第4693號卷二，第49頁） 18 107年7月16日 人民幣       1,243,968.00            5,597,856.00  今共匯出 張承豪手機圖片（松6）（偵字第4693號卷二，第49頁） 19 107年7月17日 人民幣         401,100.00            1,804,950.00  6萬美草互換*6.685 張承豪手機圖片（松7）（偵字第4693號卷二，第52頁） 20 107年7月17日 人民幣         511,208.00            2,300,436.00  代匯111608、399600 張承豪手機圖片（松7）（偵字第4693號卷二，第52頁） 21 107年7月17日 人民幣         138,972.00              625,374.00  扣163017港*0.8525 張承豪手機圖片（松7）（偵字第4693號卷二，第52頁） 22 107年7月18日 新臺幣       3,167,500.00            3,167,500.00  70萬草台互換*4.525 張承豪手機圖片（松8）（偵字第4693號卷二，第49頁背面） 23 107年7月18日 新臺幣         194,575.00              194,575.00  5萬港台互換*0.86*4.525 張承豪手機圖片（松8）（偵字第4693號卷二，第49頁背面） 24 107年7月18日 新臺幣       3,366,470.00            3,366,470.00  代收（新莊） 張承豪手機圖片（松8）（偵字第4693號卷二，第49頁背面） 25 107年7月30日 新臺幣       2,500,000.00            2,500,000.00  今送 張承豪手機圖片（松9）（偵字第4693號卷二，第52頁背面） 26 107年7月30日 人民幣         407,580.00            1,834,110.00  467945港草互換*6.825 張承豪手機圖片（松9）（偵字第4693號卷二，第52頁背面） 27 107年7月30日 人民幣       1,153,947.00            5,192,761.50  匯出 張承豪手機圖片（松9）（偵字第4693號卷二，第52頁背面） 28 107年8月2日 人民幣       1,228,500.00            5,528,250.00  18萬美草互換*6.825 張承豪手機圖片（松10）（偵字第4693號卷二，第50頁） 29 107年8月2日 人民幣         259,350.00            1,167,075.00  3.8萬美草互換*6.825 張承豪手機圖片（松10）（偵字第4693號卷二，第50頁） 30 107年8月2日 人民幣       1,484,580.00            6,680,610.00  M組共出 張承豪手機圖片（松10）（偵字第4693號卷二，第50頁） 31 107年8月3日 人民幣         825,600.00            3,715,200.00  12W美草互換*6.88 張承豪手機圖片（松10）（偵字第4693號卷二，第50頁） 32 107年8月3日 人民幣         412,800.00            1,857,600.00  6W美草互換*6.88 張承豪手機圖片（松10）（偵字第4693號卷二，第50頁） 33 107年8月3日 人民幣         123,408.00              555,336.00  代打 張承豪手機圖片（松10）（偵字第4693號卷二，第50頁） 小計金額                                                   74,740,302元（個位數以下四捨五入）     名稱 不明對象      1 107年6月21日 新臺幣       7,344,400.00            7,344,400.00  扣160草*4.59 張承豪手機圖片（不明）（偵字第4693號卷二，第54頁） 2 107年6月21日 新臺幣       6,000,000.00            6,000,000.00  加600台現 張承豪手機圖片（不明）（偵字第4693號卷二，第54頁） 3 107年6月21日 人民幣         495,133.00            2,228,098.50  港598348*0.8275 張承豪手機圖片（不明）（偵字第4693號卷二，第54頁） 4 107年6月21日 人民幣       1,600,000.00            7,200,000.00  今日給 張承豪手機圖片（不明）（偵字第4693號卷二，第54頁） 5 107年6月21日 人民幣       1,830,000.00            8,235,000.00  今匯出 張承豪手機圖片（不明）（偵字第4693號卷二，第54頁） 6 107年7月2日 新臺幣      20,000,000.00           20,000,000.00  送台中 張承豪手機圖片（不明）（偵字第4693號卷二，第55頁） 7 107年7月2日 新臺幣       8,920,000.00            8,920,000.00  今給B公司200草換台*4.46 張承豪手機圖片（不明）（偵字第4693號卷二，第55頁） 8 107年7月2日 新臺幣       9,160,000.00            9,160,000.00  賣200草*4.58 張承豪手機圖片（不明）（偵字第4693號卷二，第55頁） 9 107年7月11日 新臺幣       2,267,500.00            2,267,500.00  今要500萬草*4.535 張承豪手機圖片（不明）（偵字第4693號卷二，第54頁背面） 10 107年7月11日 人民幣       1,048,760.00            4,719,420.00  15.7萬美草互換*6.68 張承豪手機圖片（不明）（偵字第4693號卷二，第54頁背面） 11 107年7月11日 人民幣         666,000.00            2,997,000.00  今出 張承豪手機圖片（不明）（偵字第4693號卷二，第54頁背面） 12 107年7月11日 人民幣         379,050.00            1,705,725.00  今出 張承豪手機圖片（不明）（偵字第4693號卷二，第54頁背面） 13 107年7月19日 人民幣       1,000,000.00            4,500,000.00  公司戶農行匯100萬 張承豪手機圖片（不明）（偵字第4693號卷二，第55頁背面） 14 107年7月19日 人民幣       3,000,000.00           13,500,000.00  公司戶建行匯300萬 張承豪手機圖片（不明）（偵字第4693號卷二，第55頁背面） 15 107年7月19日 人民幣         100,000.00              450,000.00  今出 張承豪手機圖片（不明）（偵字第4693號卷二，第55頁背面） 16 107年7月19日 人民幣       1,722,000.00            7,749,000.00  今出 張承豪手機圖片（不明）（偵字第4693號卷二，第55頁背面） 17 107年7月19日 人民幣         213,524.00              960,858.00  今出 張承豪手機圖片（不明）（偵字第4693號卷二，第55頁背面） 18 107年7月19日 人民幣       3,973,682.00           17,881,569.00  584795美*6.795 張承豪手機圖片（不明）（偵字第4693號卷二，第55頁背面） 19 107年7月19日 人民幣         232,092.00            1,044,414.00  南洋34486.12美*6.73 張承豪手機圖片（不明）（偵字第4693號卷二，第55頁背面） 小計金額                                                   126,862,985元（個位數以下四捨五入）     名稱 現金組      1 107年8月6日 新臺幣         209,600.00  　 今出 張承豪手機圖片（8/6對帳單）（偵字第4693號卷二，第17頁） 2 107年8月6日 新臺幣　          17,100.00  　 今出 張承豪手機圖片（8/6對帳單）（偵字第4693號卷二，第17頁） 3 107年8月6日 新臺幣　       2,116,000.00  　 入草現 張承豪手機圖片（8/7對帳單）（偵字第4693號卷二，第14頁背面） 4 107年8月7日 新臺幣　          97,600.00  　 今出 張承豪手機圖片（8/7對帳單）（偵字第4693號卷二，第14頁背面） 5 107年8月12日 新臺幣　           3,000.00  　 ATM出 張承豪手機圖片（8/13對帳單）（偵字第4693號卷二，第18頁背面） 6 107年8月13日 新臺幣　       2,310,000.00  　 廈門取現 張承豪手機圖片（8/13對帳單）（偵字第4693號卷二，第18頁背面） 小計金額                                                 21,389,850元（個位數以下四捨五入）　     名稱 美元組      1 107年8月3日 美元         119,998.09  　 今入 張承豪手機圖片（8/3對帳單）（偵字第4693號卷二，第14頁） 2 107年8月3日 美元          10,000.00  　 今入 張承豪手機圖片（8/3對帳單）（偵字第4693號卷二，第14頁） 3 107年8月3日 美元          59,998.09  　 今入 張承豪手機圖片（8/3對帳單）（偵字第4693號卷二，第14頁） 4 107年8月4日 美元         160,000.00  　 8/4入 張承豪手機圖片（8/6對帳單）（偵字第4693號卷二，第17頁） 5 107年8月6日 美元          88,807.00  　 今出 張承豪手機圖片（8/6對帳單）（偵字第4693號卷二，第17頁） 6 107年8月6日 美元         199,893.99  　 今出 張承豪手機圖片（8/6對帳單）（偵字第4693號卷二，第17頁） 7 107年8月7日 美元          59,960.74  　 今入 張承豪手機圖片（8/7對帳單）（偵字第4693號卷二，第14頁背面） 8 107年8月8日 美元         170,000.00  　 今入 張承豪手機圖片（8/8對帳單）（偵字第4693號卷二，第15頁） 9 107年8月8日 美元          48,387.00  　 今出 張承豪手機圖片（8/8對帳單）（偵字第4693號卷二，第15頁） 10 107年8月8日 美元         250,000.00  　 今出 張承豪手機圖片（8/8對帳單）（偵字第4693號卷二，第15頁） 11 107年8月8日 美元          15,485.00  　 今出 張承豪手機圖片（8/8對帳單）（偵字第4693號卷二，第15頁） 12 107年8月8日 美元           6,760.00  　 今出 張承豪手機圖片（8/8對帳單）（偵字第4693號卷二，第15頁） 小計金額  　                                           35,678,697（個位數以下四捨五入）　     名稱 M組      1 107年8月3日 人民幣       1,000,000.00  　 嬌平匯 張承豪手機圖片（8/3對帳單）（偵字第4693號卷二，第14頁） 2 107年8月3日 人民幣       1,000,000.00  　 娟浦匯 張承豪手機圖片（8/3對帳單）（偵字第4693號卷二，第14頁） 3 107年8月3日 人民幣       1,000,000.00  　 朱浦匯 張承豪手機圖片（8/3對帳單）（偵字第4693號卷二，第14頁） 4 107年8月3日 人民幣       2,200,000.00  　 棋浦匯 張承豪手機圖片（8/3對帳單）（偵字第4693號卷二，第14頁） 5 107年8月3日 人民幣          14,655.00  　 忠孝2筆台63750/4.35 張承豪手機圖片（8/3對帳單）（偵字第4693號卷二，第14頁） 6 107年8月3日 人民幣       3,366,291.00  　 F1旺農昨日匯 張承豪手機圖片（8/3對帳單）（偵字第4693號卷二，第14頁） 7 107年8月3日 人民幣         150,000.00  　 今出 張承豪手機圖片（8/3對帳單）（偵字第4693號卷二，第14頁） 8 107年8月3日 人民幣         250,000.00  　 今出 張承豪手機圖片（8/3對帳單）（偵字第4693號卷二，第14頁） 9 107年8月3日 人民幣         250,000.00  　 今出 張承豪手機圖片（8/3對帳單）（偵字第4693號卷二，第14頁） 10 107年8月3日 人民幣         200,000.00  　 今出 張承豪手機圖片（8/3對帳單）（偵字第4693號卷二，第14頁） 11 107年8月3日 人民幣       1,500,000.00  　 今出 張承豪手機圖片（8/3對帳單）（偵字第4693號卷二，第14頁） 12 107年8月3日 人民幣         174,600.00  　 今出 張承豪手機圖片（8/3對帳單）（偵字第4693號卷二，第14頁） 13 107年8月3日 人民幣          25,500.00  　 今出 張承豪手機圖片（8/3對帳單）（偵字第4693號卷二，第14頁） 14 107年8月3日 人民幣       3,142,500.00  　 太陽城專案總出 張承豪手機圖片（8/3對帳單）（偵字第4693號卷二，第14頁） 15 107年8月3日 人民幣       2,182,615.00  　 出美316092*6.905 張承豪手機圖片（8/3對帳單）（偵字第4693號卷二，第14頁） 16 107年8月6日 人民幣       1,000,000.00  　 東建匯 張承豪手機圖片（8/6對帳單）（偵字第4693號卷二，第17頁） 17 107年8月6日 人民幣         400,000.00  　 東農匯 張承豪手機圖片（8/6對帳單）（偵字第4693號卷二，第17頁） 18 107年8月6日 人民幣         759,356.00  　 東農匯 張承豪手機圖片（8/6對帳單）（偵字第4693號卷二，第17頁） 19 107年8月6日 人民幣         230,000.00  　 東農匯 張承豪手機圖片（8/6對帳單）（偵字第4693號卷二，第17頁） 20 107年8月6日 人民幣         232,320.00  　 東農匯 張承豪手機圖片（8/6對帳單）（偵字第4693號卷二，第17頁） 21 107年8月6日 人民幣       1,000,000.00  　 東浦匯 張承豪手機圖片（8/6對帳單）（偵字第4693號卷二，第17頁） 22 107年8月6日 人民幣      10,000,000.00  　 公司草匯 張承豪手機圖片（8/6對帳單）（偵字第4693號卷二，第17頁） 23 107年8月6日 人民幣         350,000.00  　 胡招工匯 張承豪手機圖片（8/6對帳單）（偵字第4693號卷二，第17頁） 24 107年8月6日 人民幣         248,984.00  　 M1匯 張承豪手機圖片（8/6對帳單）（偵字第4693號卷二，第17頁） 25 107年8月6日 人民幣         152,000.00  　 M1匯 張承豪手機圖片（8/6對帳單）（偵字第4693號卷二，第17頁） 26 107年8月6日 人民幣         298,000.00  　 M1匯 張承豪手機圖片（8/6對帳單）（偵字第4693號卷二，第17頁） 27 107年8月6日 人民幣       2,000,000.00  　 朱浦匯 張承豪手機圖片（8/6對帳單）（偵字第4693號卷二，第17頁） 28 107年8月6日 人民幣       3,460,000.00  　 F1匯 張承豪手機圖片（8/6對帳單）（偵字第4693號卷二，第17頁） 29 107年8月6日 人民幣         500,000.00  　 胡招農匯 張承豪手機圖片（8/6對帳單）（偵字第4693號卷二，第17頁） 30 107年8月6日 人民幣         400,000.00  　 胡招農匯 張承豪手機圖片（8/6對帳單）（偵字第4693號卷二，第17頁） 31 107年8月6日 人民幣         600,000.00  　 胡招農匯 張承豪手機圖片（8/6對帳單）（偵字第4693號卷二，第17頁） 32 107年8月6日 人民幣         382,678.00  　 8/3娟平匯 張承豪手機圖片（8/6對帳單）（偵字第4693號卷二，第17頁） 33 107年8月6日 人民幣         596,693.00  　 681935港*0.875 張承豪手機圖片（8/6對帳單）（偵字第4693號卷二，第17頁） 34 107年8月6日 人民幣         100,000.00  　 今出 張承豪手機圖片（8/6對帳單）（偵字第4693號卷二，第17頁） 35 107年8月6日 人民幣          22,627.00  　 今出 張承豪手機圖片（8/6對帳單）（偵字第4693號卷二，第17頁） 36 107年8月6日 人民幣          71,344.00  　 今出 張承豪手機圖片（8/6對帳單）（偵字第4693號卷二，第17頁） 37 107年8月6日 人民幣         686,496.00  　 今出 張承豪手機圖片（8/6對帳單）（偵字第4693號卷二，第17頁） 38 107年8月6日 人民幣       1,500,000.00  　 今出 張承豪手機圖片（8/6對帳單）（偵字第4693號卷二，第17頁） 39 107年8月6日 人民幣       1,688,307.00  　 今出 張承豪手機圖片（8/6對帳單）（偵字第4693號卷二，第17頁） 40 107年8月6日 人民幣           5,000.00  　 今出 張承豪手機圖片（8/6對帳單）（偵字第4693號卷二，第17頁） 41 107年8月6日 人民幣          15,000.00  　 今出 張承豪手機圖片（8/6對帳單）（偵字第4693號卷二，第17頁） 42 107年8月6日 人民幣       1,687,125.00  　 245400美*6.875 張承豪手機圖片（8/6對帳單）（偵字第4693號卷二，第17頁） 43 107年8月6日 人民幣       1,640,719.00  　 238650美*6.875 張承豪手機圖片（8/6對帳單）（偵字第4693號卷二，第17頁） 44 107年8月6日 人民幣       1,632,476.00  　 237451美*6.875 張承豪手機圖片（8/6對帳單）（偵字第4693號卷二，第17頁） 45 107年8月6日 人民幣       3,437,500.00  　 50美*6.875 張承豪手機圖片（8/6對帳單）（偵字第4693號卷二，第17頁） 46 107年8月6日 人民幣       1,984,125.00  　 288600美*6.875 張承豪手機圖片（8/6對帳單）（偵字第4693號卷二，第17頁） 47 107年8月6日 人民幣          44,075.00  　 5萬太陽城港*0.8815 張承豪手機圖片（8/6對帳單）（偵字第4693號卷二，第17頁） 48 107年8月6日 人民幣       7,260,930.00  　 太陽城專案共出 張承豪手機圖片（8/6對帳單）（偵字第4693號卷二，第17頁） 49 107年8月7日 人民幣         221,913.00  　 軍農匯 張承豪手機圖片（8/7對帳單）（偵字第4693號卷二，第14頁背面） 50 107年8月7日 人民幣         300,000.00  　 招農匯 張承豪手機圖片（8/7對帳單）（偵字第4693號卷二，第14頁背面） 51 107年8月7日 人民幣         200,000.00  　 招農匯 張承豪手機圖片（8/7對帳單）（偵字第4693號卷二，第14頁背面） 52 107年8月7日 人民幣       2,367,900.00  　 招農匯 張承豪手機圖片（8/7對帳單）（偵字第4693號卷二，第14頁背面） 53 107年8月7日 人民幣       1,198,196.00  　 東平匯 張承豪手機圖片（8/7對帳單）（偵字第4693號卷二，第14頁背面） 54 107年8月7日 人民幣       1,030,487.00  　 149998.09萬美*6.87 張承豪手機圖片（8/7對帳單）（偵字第4693號卷二，第14頁背面） 55 107年8月7日 人民幣       5,008,523.00  　 0000000太陽城港*0.8815 張承豪手機圖片（8/7對帳單）（偵字第4693號卷二，第14頁背面） 56 107年8月7日 人民幣       2,936,232.00  　 黃娟平匯 張承豪手機圖片（8/7對帳單）（偵字第4693號卷二，第14頁背面） 57 107年8月7日 人民幣       4,078,649.00  　 娟興匯 張承豪手機圖片（8/7對帳單）（偵字第4693號卷二，第14頁背面） 58 107年8月7日 人民幣         411,000.00  　 今出 張承豪手機圖片（8/7對帳單）（偵字第4693號卷二，第14頁背面） 59 107年8月7日 人民幣         250,000.00  　 今出 張承豪手機圖片（8/7對帳單）（偵字第4693號卷二，第14頁背面） 60 107年8月7日 人民幣          29,000.00  　 今出 張承豪手機圖片（8/7對帳單）（偵字第4693號卷二，第14頁背面） 61 107年8月7日 人民幣          22,000.00  　 今出 張承豪手機圖片（8/7對帳單）（偵字第4693號卷二，第14頁背面） 62 107年8月7日 人民幣       9,979,065.00  　 太陽城專案 張承豪手機圖片（8/7對帳單）（偵字第4693號卷二，第14頁背面） 63 107年8月7日 人民幣       1,922,257.00  　 278790美*6.895 張承豪手機圖片（8/7對帳單）（偵字第4693號卷二，第14頁背面） 64 107年8月7日 人民幣       1,826,486.00  　 264900美*6.895 張承豪手機圖片（8/7對帳單）（偵字第4693號卷二，第14頁背面） 65 107年8月7日 人民幣       1,778,772.00  　 257980美*6.895 張承豪手機圖片（8/7對帳單）（偵字第4693號卷二，第14頁背面） 66 107年8月7日 人民幣       1,431,850.00  　 207665美*6.895 張承豪手機圖片（8/7對帳單）（偵字第4693號卷二，第14頁背面） 67 107年8月8日 人民幣         300,000.00  　 M1匯 張承豪手機圖片（8/8對帳單）（偵字第4693號卷二，第17頁背面） 68 107年8月8日 人民幣         689,500.00  　 M1匯 張承豪手機圖片（8/8對帳單）（偵字第4693號卷二，第17頁背面） 69 107年8月8日 人民幣         242,973.00  　 M1匯 張承豪手機圖片（8/8對帳單）（偵字第4693號卷二，第17頁背面） 70 107年8月8日 人民幣         111,607.00  　 M1匯 張承豪手機圖片（8/8對帳單）（偵字第4693號卷二，第17頁背面） 71 107年8月8日 人民幣         507,518.00  　 M1匯 張承豪手機圖片（8/8對帳單）（偵字第4693號卷二，第17頁背面） 72 107年8月8日 人民幣         200,000.00  　 M1匯 張承豪手機圖片（8/8對帳單）（偵字第4693號卷二，第17頁背面） 73 107年8月8日 人民幣          72,033.00  　 M1匯 張承豪手機圖片（8/8對帳單）（偵字第4693號卷二，第17頁背面） 74 107年8月8日 人民幣       2,306,586.00  　 黃娟平匯 張承豪手機圖片（8/8對帳單）（偵字第4693號卷二，第17頁背面） 75 107年8月8日 人民幣       2,006,065.00  　 東農匯 張承豪手機圖片（8/8對帳單）（偵字第4693號卷二，第17頁背面） 76 107年8月8日 人民幣         800,000.00  　 朱浦匯 張承豪手機圖片（8/8對帳單）（偵字第4693號卷二，第17頁背面） 77 107年8月8日 人民幣       4,000,000.00  　 公司戶建行匯 張承豪手機圖片（8/8對帳單）（偵字第4693號卷二，第17頁背面） 78 107年8月8日 人民幣       1,012,122.00  　 147755美*6.85 張承豪手機圖片（8/8對帳單）（偵字第4693號卷二，第17頁背面） 79 107年8月8日 人民幣         969,912.00  　 141800美現*6.84 張承豪手機圖片（8/8對帳單）（偵字第4693號卷二，第17頁背面） 80 107年8月8日 人民幣       1,572,300.00  　 180萬港*0.8735 張承豪手機圖片（8/8對帳單）（偵字第4693號卷二，第17頁背面） 81 107年8月8日 人民幣       2,002,279.00  　 0000000太陽城港*0.8785 張承豪手機圖片（8/8對帳單）（偵字第4693號卷二，第17頁背面） 82 107年8月8日 人民幣       3,460,000.00  　 旺農匯 張承豪手機圖片（8/8對帳單）（偵字第4693號卷二，第17頁背面） 83 107年8月8日 人民幣          16,679.00  　 19094港*0.8735 張承豪手機圖片（8/8對帳單）（偵字第4693號卷二，第17頁背面） 84 107年8月8日 人民幣         246,637.00  　 今出 張承豪手機圖片（8/8對帳單）（偵字第4693號卷二，第17頁背面） 85 107年8月8日 人民幣          23,996.00  　 今出 張承豪手機圖片（8/8對帳單）（偵字第4693號卷二，第17頁背面） 86 107年8月8日 人民幣         400,000.00  　 今出 張承豪手機圖片（8/8對帳單）（偵字第4693號卷二，第17頁背面） 87 107年8月8日 人民幣         200,000.00  　 今出 張承豪手機圖片（8/8對帳單）（偵字第4693號卷二，第17頁背面） 88 107年8月8日 人民幣       1,010,000.00  　 今出 張承豪手機圖片（8/8對帳單）（偵字第4693號卷二，第17頁背面） 89 107年8月8日 人民幣           5,000.00  　 今出 張承豪手機圖片（8/8對帳單）（偵字第4693號卷二，第17頁背面） 90 107年8月8日 人民幣       1,971,003.00  　 出美286900*6.87 張承豪手機圖片（8/8對帳單）（偵字第4693號卷二，第17頁背面） 91 107年8月8日 人民幣       2,000,097.00  　 出美291135*6.87 張承豪手機圖片（8/8對帳單）（偵字第4693號卷二，第17頁背面） 92 107年8月8日 人民幣       3,435,000.00  　 出美50萬*6.87 張承豪手機圖片（8/8對帳單）（偵字第4693號卷二，第17頁背面） 93 107年8月8日 人民幣       1,796,849.00  　 出美261550*6.87 張承豪手機圖片（8/8對帳單）（偵字第4693號卷二，第17頁背面） 94 107年8月8日 人民幣       1,728,939.00  　 出美251665*6.87 張承豪手機圖片（8/8對帳單）（偵字第4693號卷二，第17頁背面） 95 107年8月8日 人民幣       1,549,920.00  　 出美225607*6.87 張承豪手機圖片（8/8對帳單）（偵字第4693號卷二，第17頁背面） 96 107年8月8日 人民幣       6,646,400.00  　 太陽城專案共出 張承豪手機圖片（8/8對帳單）（偵字第4693號卷二，第17頁背面） 97 107年8月9日 人民幣         206,043.00  　 29991.74美*6.87 張承豪手機圖片（8/9對帳單）（偵字第4693號卷二，第18頁） 98 107年8月9日 人民幣         824,387.00  　 119998.09美*6.87 張承豪手機圖片（8/9對帳單）（偵字第4693號卷二，第18頁） 99 107年8月9日 人民幣       1,030,230.00  　 149960.74美*6.87 張承豪手機圖片（8/9對帳單）（偵字第4693號卷二，第18頁） 100 107年8月9日 人民幣         686,987.00  　 99998.09美*6.87 張承豪手機圖片（8/9對帳單）（偵字第4693號卷二，第18頁） 101 107年8月9日 人民幣       4,960,000.00  　 盧**農行匯 張承豪手機圖片（8/9對帳單）（偵字第4693號卷二，第18頁） 102 107年8月9日 人民幣       5,000,000.00  　 F公司公司戶建行匯 張承豪手機圖片（8/9對帳單）（偵字第4693號卷二，第18頁） 103 107年8月9日 人民幣          68,500.00  　 M2匯 張承豪手機圖片（8/9對帳單）（偵字第4693號卷二，第18頁） 104 107年8月9日 人民幣       1,000,000.00  　 B公司公司戶建行匯 張承豪手機圖片（8/9對帳單）（偵字第4693號卷二，第18頁） 105 107年8月9日 人民幣       2,000,000.00  　 東農匯 張承豪手機圖片（8/9對帳單）（偵字第4693號卷二，第18頁） 106 107年8月9日 人民幣       1,000,000.00  　 朱浦匯 張承豪手機圖片（8/9對帳單）（偵字第4693號卷二，第18頁） 107 107年8月9日 人民幣       2,241,535.00  　 忠孝入993萬台除4.43 張承豪手機圖片（8/9對帳單）（偵字第4693號卷二，第18頁） 108 107年8月9日 人民幣         850,000.00  　 全平匯 張承豪手機圖片（8/9對帳單）（偵字第4693號卷二，第18頁） 109 107年8月9日 人民幣         204,000.00  　 玲平匯 張承豪手機圖片（8/9對帳單）（偵字第4693號卷二，第18頁） 110 107年8月9日 人民幣         165,600.00  　 玲平匯 張承豪手機圖片（8/9對帳單）（偵字第4693號卷二，第18頁） 111 107年8月9日 人民幣       5,735,041.00  　 太陽城0000000港*0.8785 張承豪手機圖片（8/9對帳單）（偵字第4693號卷二，第18頁） 112 107年8月9日 人民幣       1,000,000.00  　 棋浦匯 張承豪手機圖片（8/9對帳單）（偵字第4693號卷二，第18頁） 113 107年8月9日 人民幣       1,500,000.00  　 招農匯 張承豪手機圖片（8/9對帳單）（偵字第4693號卷二，第18頁） 114 107年8月9日 人民幣       1,000,000.00  　 東浦匯 張承豪手機圖片（8/9對帳單）（偵字第4693號卷二，第18頁） 115 107年8月9日 人民幣         500,000.00  　 棋中匯 張承豪手機圖片（8/9對帳單）（偵字第4693號卷二，第18頁） 116 107年8月9日 人民幣         635,000.00  　 今出 張承豪手機圖片（8/9對帳單）（偵字第4693號卷二，第18頁） 117 107年8月9日 人民幣         607,500.00  　 今出 張承豪手機圖片（8/9對帳單）（偵字第4693號卷二，第18頁） 118 107年8月9日 人民幣         939,544.00  　 今出 張承豪手機圖片（8/9對帳單）（偵字第4693號卷二，第18頁） 119 107年8月9日 人民幣         200,000.00  　 今出 張承豪手機圖片（8/9對帳單）（偵字第4693號卷二，第18頁） 120 107年8月9日 人民幣         211,857.00  　 今出 張承豪手機圖片（8/9對帳單）（偵字第4693號卷二，第18頁） 121 107年8月9日 人民幣         152,125.00  　 今出 張承豪手機圖片（8/9對帳單）（偵字第4693號卷二，第18頁） 122 107年8月9日 人民幣         283,458.00  　 今出 張承豪手機圖片（8/9對帳單）（偵字第4693號卷二，第18頁） 123 107年8月9日 人民幣          60,000.00  　 今出 張承豪手機圖片（8/9對帳單）（偵字第4693號卷二，第18頁） 124 107年8月9日 人民幣         100,000.00  　 今出 張承豪手機圖片（8/9對帳單）（偵字第4693號卷二，第18頁） 125 107年8月9日 人民幣         578,622.00  　 今出 張承豪手機圖片（8/9對帳單）（偵字第4693號卷二，第18頁） 126 107年8月9日 人民幣       1,023,750.00  　 今出 張承豪手機圖片（8/9對帳單）（偵字第4693號卷二，第18頁） 127 107年8月9日 人民幣       4,823,000.00  　 70萬美*6.89 張承豪手機圖片（8/9對帳單）（偵字第4693號卷二，第18頁） 128 107年8月9日 人民幣       1,696,134.00  　 246890美*6.87 張承豪手機圖片（8/9對帳單）（偵字第4693號卷二，第18頁） 129 107年8月9日 人民幣       1,688,852.00  　 245830美*6.87 張承豪手機圖片（8/9對帳單）（偵字第4693號卷二，第18頁） 130 107年8月9日 人民幣       1,564,581.00  　 227741美*6.87 張承豪手機圖片（8/9對帳單）（偵字第4693號卷二，第18頁） 131 107年8月9日 人民幣       2,075,482.00  　 259760歐*7.99 張承豪手機圖片（8/9對帳單）（偵字第4693號卷二，第18頁） 132 107年8月9日 人民幣       1,884,865.00  　 235903歐*7.99 張承豪手機圖片（8/9對帳單）（偵字第4693號卷二，第18頁） 133 107年8月9日 人民幣       8,165,867.00  　 太陽城專案共出 張承豪手機圖片（8/9對帳單）（偵字第4693號卷二，第18頁） 134 107年8月10日 人民幣         404,400.00  　 棋建匯 張承豪手機圖片（8/10對帳單）（偵字第4693號卷二，第15頁背面） 135 107年8月10日 人民幣         480,000.00  　 招農匯 張承豪手機圖片（8/10對帳單）（偵字第4693號卷二，第15頁背面） 136 107年8月10日 人民幣         350,000.00  　 招農匯 張承豪手機圖片（8/10對帳單）（偵字第4693號卷二，第15頁背面） 137 107年8月10日 人民幣         344,654.00  　 招農匯 張承豪手機圖片（8/10對帳單）（偵字第4693號卷二，第15頁背面） 138 107年8月10日 人民幣       1,323,000.00  　 棋平匯 張承豪手機圖片（8/10對帳單）（偵字第4693號卷二，第15頁背面） 139 107年8月10日 人民幣         500,000.00  　 棋平匯 張承豪手機圖片（8/10對帳單）（偵字第4693號卷二，第15頁背面） 140 107年8月10日 人民幣         500,000.00  　 棋平匯 張承豪手機圖片（8/10對帳單）（偵字第4693號卷二，第15頁背面） 141 107年8月10日 人民幣       2,000,000.00  　 棋平匯 張承豪手機圖片（8/10對帳單）（偵字第4693號卷二，第15頁背面） 142 107年8月10日 人民幣         500,000.00  　 棋平匯 張承豪手機圖片（8/10對帳單）（偵字第4693號卷二，第15頁背面） 143 107年8月10日 人民幣         800,000.00  　 東平匯 張承豪手機圖片（8/10對帳單）（偵字第4693號卷二，第15頁背面） 144 107年8月10日 人民幣       1,764,000.00  　 東平匯 張承豪手機圖片（8/10對帳單）（偵字第4693號卷二，第15頁背面） 145 107年8月10日 人民幣       3,000,000.00  　 F公司公司戶建行匯 張承豪手機圖片（8/10對帳單）（偵字第4693號卷二，第15頁背面） 146 107年8月10日 人民幣         703,200.00  　 80萬太陽城港*0.879 張承豪手機圖片（8/10對帳單）（偵字第4693號卷二，第15頁背面） 147 107年8月10日 人民幣         137,600.00  　 2萬美*6.88 張承豪手機圖片（8/10對帳單）（偵字第4693號卷二，第15頁背面） 148 107年8月10日 人民幣         412,787.00  　 59998.09美*6.88 張承豪手機圖片（8/10對帳單）（偵字第4693號卷二，第15頁背面） 149 107年8月10日 人民幣         341,722.00  　 390763港*0.8745 張承豪手機圖片（8/10對帳單）（偵字第4693號卷二，第15頁背面） 150 107年8月10日 人民幣       1,720,000.00  　 25萬美*6.88 張承豪手機圖片（8/10對帳單）（偵字第4693號卷二，第15頁背面） 151 107年8月10日 人民幣         137,140.00  　 今出 張承豪手機圖片（8/10對帳單）（偵字第4693號卷二，第15頁背面） 152 107年8月10日 人民幣         109,551.00  　 今出 張承豪手機圖片（8/10對帳單）（偵字第4693號卷二，第15頁背面） 153 107年8月10日 人民幣          66,857.00  　 今出 張承豪手機圖片（8/10對帳單）（偵字第4693號卷二，第15頁背面） 154 107年8月10日 人民幣         147,071.00  　 今出 張承豪手機圖片（8/10對帳單）（偵字第4693號卷二，第15頁背面） 155 107年8月10日 人民幣          93,801.00  　 今出 張承豪手機圖片（8/10對帳單）（偵字第4693號卷二，第15頁背面） 156 107年8月10日 人民幣         100,000.00  　 今出 張承豪手機圖片（8/10對帳單）（偵字第4693號卷二，第15頁背面） 157 107年8月10日 人民幣         120,000.00  　 今出 張承豪手機圖片（8/10對帳單）（偵字第4693號卷二，第15頁背面） 158 107年8月10日 人民幣       1,492,236.00  　 216580美*6.89 張承豪手機圖片（8/10對帳單）（偵字第4693號卷二，第15頁背面） 159 107年8月10日 人民幣       1,486,152.00  　 215697美*6.89 張承豪手機圖片（8/10對帳單）（偵字第4693號卷二，第15頁背面） 160 107年8月10日 人民幣      11,345,057.00  　 太陽城專案共出 張承豪手機圖片（8/10對帳單）（偵字第4693號卷二，第15頁背面） 161 107年8月10日 人民幣          88,200.00  　 10萬太陽城港*0.882 張承豪手機圖片（8/10對帳單）（偵字第4693號卷二，第15頁背面） 162 107年8月11日 人民幣         632,506.00  　 軍農匯 張承豪手機圖片（8/13對帳單）（偵字第4693號卷二，第18頁背面） 163 107年8月11日 人民幣         500,000.00  　 軍農匯 張承豪手機圖片（8/13對帳單）（偵字第4693號卷二，第18頁背面） 164 107年8月11日 人民幣       1,000,000.00  　 棋浦匯（太陽城老闆） 張承豪手機圖片（8/13對帳單）（偵字第4693號卷二，第18頁背面） 165 107年8月11日 人民幣       1,000,000.00  　 棋中匯（太陽城老闆） 張承豪手機圖片（8/13對帳單）（偵字第4693號卷二，第18頁背面） 166 107年8月11日 人民幣         500,000.00  　 太陽城專案出 張承豪手機圖片（8/13對帳單）（偵字第4693號卷二，第18頁背面） 167 107年8月12日 人民幣       1,000,000.00  　 華招匯（太陽城老闆） 張承豪手機圖片（8/13對帳單）（偵字第4693號卷二，第18頁背面） 168 107年8月12日 人民幣       1,000,000.00  　 棋浦匯（太陽城老闆） 張承豪手機圖片（8/13對帳單）（偵字第4693號卷二，第18頁背面） 169 107年8月12日 人民幣         500,000.00  　 太陽城專案出 張承豪手機圖片（8/13對帳單）（偵字第4693號卷二，第18頁背面） 170 107年8月13日 人民幣       1,000,000.00  　 東平匯（太陽城老闆） 張承豪手機圖片（8/13對帳單）（偵字第4693號卷二，第18頁背面） 171 107年8月13日 人民幣       3,000,000.00  　 東平匯（太陽城老闆） 張承豪手機圖片（8/13對帳單）（偵字第4693號卷二，第18頁背面） 172 107年8月13日 人民幣         245,400.00  　 棋平匯（太陽城老闆） 張承豪手機圖片（8/13對帳單）（偵字第4693號卷二，第18頁背面） 173 107年8月13日 人民幣       2,646,000.00  　 棋平匯（太陽城老闆） 張承豪手機圖片（8/13對帳單）（偵字第4693號卷二，第18頁背面） 174 107年8月13日 人民幣       1,000,000.00  　 棋平匯（太陽城老闆） 張承豪手機圖片（8/13對帳單）（偵字第4693號卷二，第18頁背面） 175 107年8月13日 人民幣         250,000.00  　 棋平匯（太陽城老闆） 張承豪手機圖片（8/13對帳單）（偵字第4693號卷二，第18頁背面） 176 107年8月13日 人民幣         501,000.00  　 棋平匯（太陽城老闆） 張承豪手機圖片（8/13對帳單）（偵字第4693號卷二，第18頁背面） 177 107年8月13日 人民幣         500,000.00  　 招農匯（太陽城老闆） 張承豪手機圖片（8/13對帳單）（偵字第4693號卷二，第18頁背面） 178 107年8月13日 人民幣         500,000.00  　 招農匯（太陽城老闆） 張承豪手機圖片（8/13對帳單）（偵字第4693號卷二，第18頁背面） 179 107年8月13日 人民幣         500,000.00  　 招農匯（太陽城老闆） 張承豪手機圖片（8/13對帳單）（偵字第4693號卷二，第18頁背面） 180 107年8月13日 人民幣         500,000.00  　 招農匯（太陽城老闆） 張承豪手機圖片（8/13對帳單）（偵字第4693號卷二，第18頁背面） 181 107年8月13日 人民幣       2,000,000.00  　 B公司公司戶建行匯 張承豪手機圖片（8/13對帳單）（偵字第4693號卷二，第18頁背面） 182 107年8月13日 人民幣      10,000,000.00  　 F公司公司戶建行匯 張承豪手機圖片（8/13對帳單）（偵字第4693號卷二，第18頁背面） 183 107年8月13日 人民幣           6,400.00  　 聲平匯 張承豪手機圖片（8/13對帳單）（偵字第4693號卷二，第18頁背面） 184 107年8月13日 人民幣          67,400.00  　 聲平匯 張承豪手機圖片（8/13對帳單）（偵字第4693號卷二，第18頁背面） 185 107年8月13日 人民幣         300,000.00  　 聲平匯 張承豪手機圖片（8/13對帳單）（偵字第4693號卷二，第18頁背面） 186 107年8月13日 人民幣       2,335,400.00  　 匯入小蔡哥 張承豪手機圖片（8/13對帳單）（偵字第4693號卷二，第18頁背面） 187 107年8月13日 人民幣         464,778.00  　 玲建匯 張承豪手機圖片（8/13對帳單）（偵字第4693號卷二，第18頁背面） 188 107年8月13日 人民幣         264,600.00  　 太陽城30萬港*0.882 張承豪手機圖片（8/13對帳單）（偵字第4693號卷二，第18頁背面） 189 107年8月13日 人民幣         332,889.00  　 48385.09美*6.88 張承豪手機圖片（8/13對帳單）（偵字第4693號卷二，第18頁背面） 190 107年8月13日 人民幣       1,560,371.00  　 226798.09美*6.88 張承豪手機圖片（8/13對帳單）（偵字第4693號卷二，第18頁背面） 191 107年8月13日 人民幣         269,536.00  　 豪1 張承豪手機圖片（8/13對帳單）（偵字第4693號卷二，第18頁背面） 192 107年8月13日 人民幣          59,046.00  　 豪2 張承豪手機圖片（8/13對帳單）（偵字第4693號卷二，第18頁背面） 193 107年8月13日 人民幣       1,936,599.00  　 出美279250*6.935 張承豪手機圖片（8/13對帳單）（偵字第4693號卷二，第18頁背面） 194 107年8月13日 人民幣       1,668,422.00  　 出美240580*6.935 張承豪手機圖片（8/13對帳單）（偵字第4693號卷二，第18頁背面） 195 107年8月13日 人民幣       1,785,069.00  　 出美257400*6.935 張承豪手機圖片（8/13對帳單）（偵字第4693號卷二，第18頁背面） 196 107年8月13日 人民幣       1,554,834.00  　 出美224201*6.935 張承豪手機圖片（8/13對帳單）（偵字第4693號卷二，第18頁背面） 197 107年8月13日 人民幣       1,984,263.00  　 出美286123*6.935 張承豪手機圖片（8/13對帳單）（偵字第4693號卷二，第18頁背面） 198 107年8月13日 人民幣      13,016,050.00  　 太陽城專案共出 張承豪手機圖片（8/13對帳單）（偵字第4693號卷二，第18頁背面） 199 107年8月14日 人民幣       1,521,000.00  　 同興匯 張承豪手機圖片（8/14對帳單）（偵字第4693號卷二，第16頁） 200 107年8月14日 人民幣       2,100,000.00  　 G公司旺農匯 張承豪手機圖片（8/14對帳單）（偵字第4693號卷二，第16頁） 201 107年8月14日 人民幣       2,000,000.00  　 F公司公司戶 張承豪手機圖片（8/14對帳單）（偵字第4693號卷二，第16頁） 202 107年8月14日 人民幣         380,000.00  　 招農匯 張承豪手機圖片（8/14對帳單）（偵字第4693號卷二，第16頁） 203 107年8月14日 人民幣         212,096.00  　 招農匯 張承豪手機圖片（8/14對帳單）（偵字第4693號卷二，第16頁） 204 107年8月14日 人民幣         970,000.00  　 棋建匯 張承豪手機圖片（8/14對帳單）（偵字第4693號卷二，第16頁） 205 107年8月14日 人民幣       1,105,000.00  　 棋平匯（太陽城老闆） 張承豪手機圖片（8/14對帳單）（偵字第4693號卷二，第16頁） 206 107年8月14日 人民幣         885,000.00  　 棋平匯（太陽城老闆） 張承豪手機圖片（8/14對帳單）（偵字第4693號卷二，第16頁） 207 107年8月14日 人民幣         500,000.00  　 軍農匯（太陽城老闆） 張承豪手機圖片（8/14對帳單）（偵字第4693號卷二，第16頁） 208 107年8月14日 人民幣         500,000.00  　 軍農匯（太陽城老闆） 張承豪手機圖片（8/14對帳單）（偵字第4693號卷二，第16頁） 209 107年8月14日 人民幣         500,000.00  　 軍農匯（太陽城老闆） 張承豪手機圖片（8/14對帳單）（偵字第4693號卷二，第16頁） 210 107年8月14日 人民幣         500,000.00  　 軍農匯（太陽城老闆） 張承豪手機圖片（8/14對帳單）（偵字第4693號卷二，第16頁） 211 107年8月14日 人民幣         500,000.00  　 軍農匯（太陽城老闆） 張承豪手機圖片（8/14對帳單）（偵字第4693號卷二，第16頁） 212 107年8月14日 人民幣         500,000.00  　 香建匯（太陽城老闆） 張承豪手機圖片（8/14對帳單）（偵字第4693號卷二，第16頁） 213 107年8月14日 人民幣       1,000,000.00  　 侯浦匯（太陽城老闆） 張承豪手機圖片（8/14對帳單）（偵字第4693號卷二，第16頁） 214 107年8月14日 人民幣       1,000,000.00  　 侯浦匯（太陽城老闆） 張承豪手機圖片（8/14對帳單）（偵字第4693號卷二，第16頁） 215 107年8月14日 人民幣         350,000.00  　 東交匯（太陽城老闆） 張承豪手機圖片（8/14對帳單）（偵字第4693號卷二，第16頁） 216 107年8月14日 人民幣         150,000.00  　 東交匯（太陽城老闆） 張承豪手機圖片（8/14對帳單）（偵字第4693號卷二，第16頁） 217 107年8月14日 人民幣         500,000.00  　 招中匯（太陽城老闆） 張承豪手機圖片（8/14對帳單）（偵字第4693號卷二，第16頁） 218 107年8月14日 人民幣         500,000.00  　 招工匯（太陽城老闆） 張承豪手機圖片（8/14對帳單）（偵字第4693號卷二，第16頁） 219 107年8月14日 人民幣       1,000,000.00  　 華招匯（太陽城老闆） 張承豪手機圖片（8/14對帳單）（偵字第4693號卷二，第16頁） 220 107年8月14日 人民幣         250,000.00  　 今出 張承豪手機圖片（8/14對帳單）（偵字第4693號卷二，第16頁） 221 107年8月14日 人民幣          78,000.00  　 今出 張承豪手機圖片（8/14對帳單）（偵字第4693號卷二，第16頁） 222 107年8月14日 人民幣          75,000.00  　 今出 張承豪手機圖片（8/14對帳單）（偵字第4693號卷二，第16頁） 223 107年8月14日 人民幣           3,000.00  　 今出 張承豪手機圖片（8/14對帳單）（偵字第4693號卷二，第16頁） 224 107年8月14日 人民幣       2,000,000.00  　 今出 張承豪手機圖片（8/14對帳單）（偵字第4693號卷二，第16頁） 225 107年8月14日 人民幣         457,792.00  　 今出 張承豪手機圖片（8/14對帳單）（偵字第4693號卷二，第16頁） 226 107年8月14日 人民幣       2,085,000.00  　 出美30萬*6.95 張承豪手機圖片（8/14對帳單）（偵字第4693號卷二，第16頁） 227 107年8月14日 人民幣       1,985,712.00  　 出美0000000*6.95 張承豪手機圖片（8/14對帳單）（偵字第4693號卷二，第16頁） 228 107年8月14日 人民幣       9,458,064.00  　 太陽城專案共出 張承豪手機圖片（8/14對帳單）（偵字第4693號卷二，第16頁） 229 107年8月14日 人民幣         888,000.00  　   100萬太陽城港*0.888 張承豪手機圖片（8/14對帳單）（偵字第4693號卷二，第16頁） 小計金額                                            1,415,620,242元（個位數以下四捨五入）     全部總計金額　                                            3,108,357,611元      說明： 一、「名稱」為「不明對象」編號14部分，「經手金額」應為「3,000,000.00」，而「折合新臺幣」應為「13,500,000,000.00」。（人民幣額折算新臺幣之匯率比      照其他欄位是以4.5計算）  二、偵字第4693號卷二，第13頁之【「8月14日」多記載一筆「970000」「招農匯」】之匯兌，應予刪除。       
附表二：
編號 物品名稱 數量 所有人 諭知沒收之法條 備註 扣案地點 （扣押物品目錄表所在卷頁） １ IPhone8 PLUS手機（含SIM卡1張；門號0000000000號；IMEI：000000000000000號） 1支 李元斌 不予沒收 無證據證明係供犯罪使用、犯罪預備之物或犯罪所生之物。 桃園市○○區○○○路0段000號（偵字21264號卷一，第28至29葉） ２ 灰色行李箱 1個 李元斌 不予沒收 無證據證明係供犯罪使用、犯罪預備之物或犯罪所生之物。 同上 ３ 灰色帽T 1件 李元斌 不予沒收 無證據證明係供犯罪使用、犯罪預備之物或犯罪所生之物。 同上 ４ 電子產品SONY平板（外加充電器1組；序號：CB51280C0U0號） 1台 李元斌 不予沒收 無證據證明係供犯罪使用、犯罪預備之物或犯罪所生之物。 同上 ５ Adidas運動鞋 1雙 李元斌 不予沒收 無證據證明係供犯罪使用、犯罪預備之物或犯罪所生之物。 同上 ６ 4F保險箱鑰匙 2支 劉清文 不予沒收 無證據證明係供犯罪使用、犯罪預備之物或犯罪所生之物。 同上 ７ 電子產品iPod（序號：CCQT31UAGGK3號） 1支 李元斌 不予沒收 無證據證明係供犯罪使用、犯罪預備之物或犯罪所生之物。 同上 ８ 電子產品iPod（序號：CCQV42E4GGK9號） 1支 李元斌 不予沒收 無證據證明係供犯罪使用、犯罪預備之物或犯罪所生之物。 同上 ９ iPhone6S手機（含SIM卡2張） 1支 李元斌 不予沒收 無證據證明係供犯罪使用、犯罪預備之物或犯罪所生之物。 同上 １０ 新臺幣 1,600萬元 劉清文 不予沒收 無證據證明係供犯罪使用、犯罪預備之物或犯罪所生之物。 同上 １１ 行動電話門號00000000000號手機（含SIM卡1張；IMEI：000000000000000號、000000000000000號） 1支 劉清文 不予沒收 無證據證明係供犯罪使用、犯罪預備之物或犯罪所生之物。 同上 １２ 台新銀行存摺（含印章1個；帳號：0000-00-0000000-0號） 1本 李元斌 不予沒收 無證據證明係供犯罪使用、犯罪預備之物或犯罪所生之物。 同上 １３ IPhone黑色手機（門號0000000000號；IMEI：000000000000000號） 1支 張承豪 不予沒收 無證據證明係供犯罪使用、犯罪預備之物或犯罪所生之物。 桃園市○○區○○○路0段000號2樓（偵字第21264號卷一，第82頁） １４ IPhone金色手機（門號0000000000號；IMEI：000000000000000號） 1支 張承豪 刑法第38條第2 項前段 供犯罪所用之物 同上 １５ INHON黑色手機（門號0000000000號；IMEI：000000000000000號） 1支 張承豪 不予沒收 無證據證明係供犯罪使用、犯罪預備之物或犯罪所生之物。 同上 １６ 銀色隨身碟 1只 張承豪 不予沒收 無證據證明係供犯罪使用、犯罪預備之物或犯罪所生之物。 同上 １７ ACER筆電（型號：E5-575G-5228號） 1台 張承豪 不予沒收 無證據證明係供犯罪使用、犯罪預備之物或犯罪所生之物。 同上 １８ 自小客車（含鑰匙1把；車號0000-00號） 1輛 張承豪 不予沒收 無證據證明係供犯罪使用、犯罪預備之物或犯罪所生之物。 同上 １９ 台灣銀行存摺（帳號：00000000000號） 1本 袁敏純 不予沒收 無證據證明係供犯罪使用、犯罪預備之物或犯罪所生之物。 桃園市○○區○○○路0段000號1樓（偵字第21264號卷一，第102頁及背面） ２０ 中國信託存摺（帳號：000000000000號） 1本 袁敏純 不予沒收 無證據證明係供犯罪使用、犯罪預備之物或犯罪所生之物。 同上 ２１ 中國信託存摺（帳號：000000000000號） 1本 袁敏純 不予沒收 無證據證明係供犯罪使用、犯罪預備之物或犯罪所生之物。 同上 ２２ 中國信託金融卡（帳號：0000000000000000號） 1本 袁敏純 不予沒收 無證據證明係供犯罪使用、犯罪預備之物或犯罪所生之物。 同上 ２３ 中國信託金融卡（帳號：0000000000000000號） 1本 袁敏純 不予沒收 無證據證明係供犯罪使用、犯罪預備之物或犯罪所生之物。 同上 ２４ 景茂公司交易單 1份 袁敏純 不予沒收 無證據證明係供犯罪使用、犯罪預備之物或犯罪所生之物。 同上 ２５ 弘祜有限公司變更登記表 1份 袁敏純 不予沒收 無證據證明係供犯罪使用、犯罪預備之物或犯罪所生之物。 同上 ２６ 李元斌私章 1顆 袁敏純 不予沒收 無證據證明係供犯罪使用、犯罪預備之物或犯罪所生之物。 同上 ２７ 承文林公司登記資料 1份 袁敏純 不予沒收 無證據證明係供犯罪使用、犯罪預備之物或犯罪所生之物。 同上 ２８ Mile Stone交易文件 1份 袁敏純 不予沒收 無證據證明係供犯罪使用、犯罪預備之物或犯罪所生之物。 同上 ２９ CAESAR交易文件 1份 袁敏純 不予沒收 無證據證明係供犯罪使用、犯罪預備之物或犯罪所生之物。 同上 ３０ Iphone手機（無SIM卡；IMEI：000000000000000號） 1支 袁敏純 不予沒收 無證據證明係供犯罪使用、犯罪預備之物或犯罪所生之物。 同上 ３１ ACER筆記型電腦（含充電器、滑鼠各1個） 1台 袁敏純 不予沒收 無證據證明係供犯罪使用、犯罪預備之物或犯罪所生之物。 同上 ３２ 農特產品客戶資料 2張 吳承哲 不予沒收 無證據證明係供犯罪使用、犯罪預備之物或犯罪所生之物。 桃園市○○區○○○路0段000號（偵字第25062號卷一，第12頁） ３３ 中央健保署函 2張 吳承哲 不予沒收 無證據證明係供犯罪使用、犯罪預備之物或犯罪所生之物。 同上 ３４ 鴻京公司採購單等資料 1批 吳承哲 不予沒收 無證據證明係供犯罪使用、犯罪預備之物或犯罪所生之物。 同上 ３５ Summit Intel Co, Ltd公司設計資料 1批 吳承哲 不予沒收 無證據證明係供犯罪使用、犯罪預備之物或犯罪所生之物。 同上 ３６ 隨身碟 1個 吳承哲 不予沒收 無證據證明係供犯罪使用、犯罪預備之物或犯罪所生之物。 同上 ３７ 手機（門號0000000000號） 1支 吳承哲 不予沒收 無證據證明係供犯罪使用、犯罪預備之物或犯罪所生之物。 同上 ３８ 手機（門號0000000000號；IMEI：000000000000000號） 1支 范姜茹瑛 不予沒收 無證據證明係供犯罪使用、犯罪預備之物或犯罪所生之物。 同上 ３９ 手機（門號0000000000號；IMEI：000000000000000號、000000000000000號） 1支 劉清文 不予沒收 無證據證明係供犯罪使用、犯罪預備之物或犯罪所生之物。 同上 
附錄本案論罪科刑法條：
銀行法第29條
（禁止非銀行收受存款及違反之處罰）
除法律另有規定者外，非銀行不得經營收受存款、受託經理信託
資金、公眾財產或辦理國內外匯兌業務。
違反前項規定者，由主管機關或目的事業主管機關會同司法警察
機關取締，並移送法辦；如屬法人組織，其負責人對有關債務，
應負連帶清償責任。
執行前項任務時，得依法搜索扣押被取締者之會計帳簿及文件，
並得拆除其標誌等設施或為其他必要之處置。

銀行法第125條
違反第29條第1項規定者，處3年以上10年以下有期徒刑，得併科
新臺幣1千萬元以上2億元以下罰金。其因犯罪獲取之財物或財產
上利益達新臺幣一億元以上者，處7年以上有期徒刑，得併科新
臺幣2千5百萬元以上5億元以下罰金。
經營金融機構間資金移轉帳務清算之金融資訊服務事業，未經主
管機關許可，而擅自營業者，依前項規定處罰。
法人犯前二項之罪者，處罰其行為負責人。